---
title: "Estadistica Espacial Aplicada"
author: "Andres Farall"
date: "18 de Agosto de 2021"
output:
  html_document:
    df_print: paged
    toc: yes
  html_notebook:
    theme: lumen
    toc: yes
    toc_float: yes
subtitle: Ejemplificacion con la base de Properati
---



###  Lectura del dataset y su estructura

```{r}
# leo el archivo ar_properties 
library(tidyverse) # libreria para data wrangling
datos1a <- read_csv("ar_properties.csv") # Acá completen con su propio PATH al archivo
datos1a # veo la base
```

### Aplicando filtros

Se seleccionan aquellos registros que pertenecen a Argentina y Capital Federal, cuyo precio esta en dolares (USD), el tipo de propiedad corresponde a Departamento y el tipo de operacion sea Venta. 

```{r}
datos1b <- datos1a %>% 
                   # Me quedo con los que pertenecen a Argentina y Capital Federal
            filter(l1 == "Argentina", 
                   l2 == "Capital Federal", 
                   # cuyo precio este en dolares 
                   currency == "USD", 
                   # propiedad tipo Departamento
                   property_type %in% c("Departamento"),
                   # operaciones de venta
                   operation_type == "Venta",
                   # acoto por precio y superficie
                   between(surface_covered,11,500),between(price,1000,2e6)) %>% select(id,l3,surface_covered,price,lat,lon,rooms,bathrooms,bedrooms) %>% mutate(pm2=price/surface_covered) %>% rename(precio=price,barrio=l3,sup=surface_covered,ambientes=rooms,baths=bathrooms,cuartos=bedrooms) %>% na.omit()
# chequeo si el filtro se refleja correctamente en mi nuevo dataset datos1b
datos1b 
attach(datos1b) # pongo las variables en memoria
```

Cargo las librerias basicas para trabajar con datos espaciales

```{r}
library(terra)
library(sf)
#vignette(package = "sf")
#vignette("sf1",package = "sf")
library("leaflet")
library(tmap)
library(OpenStreetMap)
```

### Datos Vectoriales

## Cargo deptos como Puntos

```{r}
# transformo el dtaset a sf, con proyeccion EPSG 4326, equivalente a WGS84
deptos.sf <- datos1b %>% st_as_sf(coords = c("lon", "lat"), crs = 4326)
deptos.sf
class(deptos.sf)
# Version alternativa usando terra
#lonlat <- cbind(datos1b$lon, datos1b$lat)
#df <- data.frame(ID=datos1b$id, datos1b$sup)
#crdref <- "+proj=longlat +datum=WGS84"
#deptos <- vect(lonlat, atts=df, crs=crdref) # with terra
#deptos.sf <- sf::st_as_sf(deptos) # conversion to sf
#plot(pts)
# grafico 
plot(deptos.sf)
plot(deptos.sf[,"barrio"]) # solo el campo l3
# con leaflet
leaflet(deptos.sf) %>% addTiles() %>% addCircleMarkers(radius=0.2)
# with ggplot
ggplot() + geom_sf(data = deptos.sf, size = 0.3)
# con tmap
tmap_mode('view')
qtm(deptos.sf, style = "natural")
```

## cargo calles de CABA


```{r}
# cargo el shape de calles de CABA
calles.comp <- st_read("/home/andresfaral/Dropbox/Estadistica Espacial/callejero/")
# me quedo con algunos features
calles<-calles.comp[,c("id","tipo_c","nom_mapa","long")]
plot(calles)
# selecciono solo las avenidas
avenidas<-calles[calles$tipo_c=="AVENIDA",]
plot(avenidas)
nombres.ave<-avenidas$nom_mapa
# av rivadavia 
cuales<-grep("RIVADAVIA",nombres.ave)
rivadavia<-avenidas[cuales,]
plot(rivadavia)
# largo de la ave rivadavia
sum(rivadavia$long)
# geometria de la ave rivadavia
rivadavia.geo<-rivadavia$geometry
# grafico con leaflet de avenidas
leaflet(avenidas) %>% addTiles() %>% addPolylines()
# grafico con leaflet de Rivadavia
leaflet(rivadavia) %>% addTiles() %>% addPolylines()

```

## Carga de Barrios CABA

```{r}
# cargo barrios
barrios.comp <- st_read("/home/andresfaral/Dropbox/Estadistica Espacial/barrios/")
barrios.comp
plot(barrios.comp)
# me quedo solo con feature de barrio
barrios<-barrios.comp[1]
barrios
plot(barrios)
# la geometria
barrios$geometry
class(barrios)
plot(barrios[1:5,])
print(barrios.comp, n = 3)
# union de barrios
union._barrios<-st_union(barrios)
union._barrios
plot(union._barrios)
# grafico con leaflet
leaflet(barrios) %>% addTiles() %>% addPolygons()
```

## Carga de Comunas CABA

```{r}
comunas.comp <- st_read("/home/andresfaral/Dropbox/Estadistica Espacial/comunas/")
comunas.comp
plot(comunas.comp)
comunas<-comunas.comp[1]
plot(comunas)

```

Grafico de deptos, avenidas, comunas y barrios

```{r}
# todo
leaflet() %>% addTiles() %>% addPolygons(data=barrios,color = "green") %>% addPolygons(data=comunas,color = "red") %>% addCircles(data=deptos.sf,radius=0.01) %>% addPolylines(data=avenidas,color = "black")
# un poco
leaflet() %>% addTiles() %>% addPolygons(data=barrios,color = "green") %>% addPolygons(data=comunas,color = "red") %>% addCircles(data=deptos.sf[1:1000,],radius=0.01) %>% addPolylines(data=rivadavia,color = "black")

# barrios with ggplot
ggplot() + geom_sf(data = deptos.sf, size = 0.3,color="grey") + geom_sf(data = barrios, aes(fill = BARRIO), alpha = 0.5) + geom_sf(data=rivadavia)
# comunas with ggplot
ggplot() + geom_sf(data = deptos.sf, size = 0.3,color="grey") + geom_sf(data=comunas.comp, aes(fill = COMUNAS), alpha = 0.5) + geom_sf(data=rivadavia)

```


## Manipulacion y Operacion con objetos espaciales

# Operadores binarios o binary predicates

Que Comuna incluye a Versalles ?

```{r}
#
sf::sf_use_s2(FALSE)
vers<-barrios[barrios$BARRIO=="VERSALLES",]
com10<-comunas.comp[comunas.comp$COMUNAS==10,]
plot(com10$geometry)
plot(vers$geometry,add=T,col="green")
# esta versalles en la comuna 10 ?
st_contains(com10,vers,sparse = FALSE)
# que barrios estan en que comunas
test1 <- st_intersects(comunas.comp,barrios,sparse = FALSE)
test1
```

Que deptos caen en versalles ?


```{r}
test2 <- st_within(deptos.sf,vers,sparse = FALSE)
sum(test2)
plot(com10$geometry)
plot(vers$geometry,add=T,col="green")
plot(deptos.sf$geometry[test2],add=T,col="blue")

```

Que deptos estan a menos de 100 metros de Rivadavia 

```{r}
test3 <- st_is_within_distance(deptos.sf,rivadavia,dist = 500,sparse = FALSE)
dim(test3)
class(test3)
test3[1:10,1:6]
cuales.deptos<-apply(test3,1,sum)
sum(cuales>0)
length(cuales.deptos)
ggplot() + geom_sf(data = deptos.sf, size = 0.3,color="grey") + geom_sf(data = deptos.sf[cuales.deptos>0,], size = 0.5,color="blue") + geom_sf(data=rivadavia)

```

Combinacion de features

```{r}
# uniendo tramos de rivadavia
rivadavia.unida<-st_combine(rivadavia)
rivadavia.unida
ggplot() + geom_sf(data=comunas.comp, aes(fill = COMUNAS), alpha = 0.5) + geom_sf(data=rivadavia)

ggplot() + geom_sf(data=comunas.comp, aes(fill = COMUNAS), alpha = 0.5) + geom_sf(data=rivadavia.unida)

# combinando barrios
barrios.unidos<-st_combine(barrios)
barrios.unidos
plot(barrios.unidos)

```


Que avenidas cortan Rivadavia

```{r}
# Que avenidas cortan rivadavia
NoRivadavia<-avenidas[avenidas$nom_mapa!="AV. RIVADAVIA",]
test4<-st_intersects(NoRivadavia,rivadavia,sparse = FALSE)
dim(test4)
cuales.cortan<-apply(test4,1,sum)
nombres.cortan<-NoRivadavia$nom_mapa[cuales.cortan>0]
ggplot() + geom_sf(data=NoRivadavia[NoRivadavia$nom_mapa%in%nombres.cortan,],color="blue")  + geom_sf(data=rivadavia,color="red")

```

Que avenidas estan cerca Rivadavia

```{r}
# Que avenidas cortan rivadavia
NoRivadavia<-avenidas[avenidas$nom_mapa!="AV. RIVADAVIA",]
test7<-st_is_within_distance(NoRivadavia,rivadavia,dist=1000,sparse = FALSE)
dim(test7)
cuales.cortan<-apply(test7,1,sum)
nombres.cortan<-NoRivadavia$nom_mapa[cuales.cortan>0]
ggplot() + geom_sf(data=NoRivadavia[NoRivadavia$nom_mapa%in%nombres.cortan,],color="blue")  + geom_sf(data=rivadavia,color="red")

```


Que avenidas hay en Caballito

```{r}
test5<-st_intersects(barrios[barrios$BARRIO=="CABALLITO",],avenidas,sparse = FALSE)
dim(test5)
test5<-as.numeric(test5)
head(test5)
ggplot() + geom_sf(data=avenidas[test5>0,],color="blue")  + geom_sf(data = barrios[barrios$BARRIO=="CABALLITO",], aes(fill = BARRIO), alpha = 0.5)

```


Que barrios son contiguos a Caballito ?

```{r}
# falla al norte
test6<-st_touches(barrios,barrios[barrios$BARRIO=="CABALLITO",],sparse = FALSE)
# funciona ok
test6<-st_is_within_distance(barrios,barrios[barrios$BARRIO=="CABALLITO",],dist=100,sparse = FALSE)
dim(test6)
test6<-as.numeric(test6)
head(test6)
ggplot() + geom_sf(data = barrios[barrios$BARRIO=="CABALLITO",], aes(fill = BARRIO), alpha = 0.5)  + geom_sf(data = barrios[test6>0,], aes(fill = BARRIO), alpha = 0.5)

```


Que deptos estan sobre avenidas ? LENTO !!!!

```{r}
# test8 <- st_is_within_distance(deptos.sf,avenidas,dist = 10,sparse = FALSE)
# dim(test8)
# cuales.deptos<-apply(test8,1,sum)
# sum(cuales.deptos>0)
# ggplot() + geom_sf(data = deptos.sf, size = 0.3,color="grey") + geom_sf(data = deptos.sf[cuales.deptos>0,], size = 0.5,color="blue") 

```

Cuantos deptos hay en cada barrio ?
graficos con tmap

```{r}
require(tmap)
deptos_in_barrios <- st_join(deptos.sf, barrios, join = st_within)
deptos_in_barrios
deptos_barrios_count <- count(as_tibble(deptos_in_barrios), BARRIO)
deptos_barrios_count
barrios_con_deptos <- left_join(barrios, deptos_barrios_count)
barrios_con_deptos
# 
tmap_mode("view")
tm_shape(barrios_con_deptos) +
  tm_fill(
    col = "n",
    palette = "Greens",
    style = "cont",
    contrast = c(0.1, 1),
    title = "Deptos por Barrio",
    id = "boro_ct2010",
    showNA = FALSE,
    alpha = 0.8) +
  tm_borders(col = "darkgray", lwd = 0.7)


```

Calculando la Capsula Convexa de los deptos

```{r}
# solo los deptos
ggplot() + geom_sf(data=deptos.sf,size=0.1)
deptos.sf.unidos<-st_union(deptos.sf)
capsula<-st_convex_hull(deptos.sf.unidos)
capsula
ggplot()  + geom_sf(data=capsula,color="blue") + geom_sf(data=deptos.sf,size=0.1)

```

Calculemos las areas de los barrios

```{r}
barrios
barrios2 <- barrios %>% mutate(AREA=st_area(barrios)) %>% arrange(-AREA)# agrego el area
```

Distancia entre barrios

```{r}
barrios2

st_distance(barrios[barrios$BARRIO=="BELGRANO",],barrios[barrios$BARRIO=="FLORES",])
st_distance(barrios[barrios$BARRIO=="CABALLITO",],barrios[barrios$BARRIO=="FLORES",])
distan<-st_nearest_points(barrios[barrios$BARRIO=="BELGRANO",],barrios[barrios$BARRIO=="FLORES",])
ggplot() + geom_sf(data = barrios, alpha = 0.5) + geom_sf(data = barrios[barrios$BARRIO=="FLORES",], aes(fill = BARRIO)) + geom_sf(data = barrios[barrios$BARRIO=="BELGRANO",], aes(fill = BARRIO)) + geom_sf(data=distan,col="blue")
```


Analisis de Espacio Verde Publico

```{r}
# cargo el shape de calles de CABA
verde.comp <- st_read("/home/andresfaral/Dropbox/Estadistica Espacial/espacio-verde-publico/")
verde<-verde.comp[,"nombre"] %>% mutate(AreaVerde=st_area(verde.comp))
# grafico con leaflet
leaflet(verde) %>% addTiles() %>% addPolygons()
#
leaflet(verde.comp[verde.comp$BARRIO=="BOCA",]) %>% addTiles() %>% addPolygons()

```

Cual es el barrio con mas Espacio Verde ?

```{r}
leaflet() %>% addTiles() %>% addPolygons(data=barrios) %>% addPolygons(data=verde,color = "green")
inter_ba_ve<-st_intersection(barrios2,verde)
plot(inter_ba_ve[,"AreaVerde"])
TablaVerde<-inter_ba_ve %>% group_by(BARRIO) %>% summarise(AreaVerde=sum(AreaVerde),AreaTotal=first(AREA)) %>% mutate(PropVerde=as.numeric(AreaVerde/AreaTotal))
#
ggplot(data=TablaVerde, aes(x=BARRIO, y=PropVerde)) +
  geom_bar(stat="identity") + theme(axis.text = element_text(size = 6)) + coord_flip()
```


Estaciones de Subte

```{r}
subtes<- read_csv("/home/andresfaral/Dropbox/Estadistica Espacial/bocas-de-subte.csv") %>% rename(lon=long)
subtes.sf <- subtes %>% st_as_sf(coords = c("lon", "lat"), crs = 4326)
subtes.sf
leaflet() %>% addTiles() %>% addCircles(data=subtes.sf)
```

Calculemos la distancia de cada depto a la estacion de subte mas cercana

```{r}
require(nngeo)
cercanos<-st_nn(deptos.sf,subtes.sf,k=1,sparse = TRUE,returnDist = TRUE)
distancias<-as.numeric(cercanos$dist)
length(distancias)
# agreguemos la variable "distancias" al dataset
deptos.sf2<-deptos.sf %>% mutate(DistSub=distancias)
# grafico de puntos marcando la distancia al subte
# por corlor
tm_shape(deptos.sf2) +
     tm_dots("DistSub",size = 0.05, alpha = 0.3)
# por tamaño
tm_shape(deptos.sf2) +
     tm_bubbles("DistSub",scale = 1, alpha = 0.3)

```


Generando Buffers de Objetos

```{r}
# buffer para Caballito
caballito<-barrios[barrios$BARRIO=="CABALLITO",]
caballito.buf <- st_buffer(caballito, dist=0.001) # cuidado: dist en grados !!!! 
tm_shape(caballito) + tm_borders("green") +
tm_shape(caballito.buf) + tm_borders("blue") +
tm_layout(frame = F)

# buffer para Rivadavia
rivadavia.buf <- st_buffer(rivadavia.unida, dist=0.001) # cuidado: dist en grados !!!! 
plot(rivadavia.buf,col="green")
plot(rivadavia.unida,add=T,col="blue")
#
tm_shape(rivadavia.unida) + tm_lines(col="green") + tm_shape(rivadavia.buf,col="green") + tm_polygons(col="blue",alpha = 0.1)

```


Calculo de raster de Precio Promedio

```{r}
# Agrego Raster library
require(raster)
# raster vacio
coordenadas<-st_coordinates(deptos.sf2)
lon<-coordenadas[,1]
loat<-coordenadas[,2]
pm2<-deptos.sf2$pm2
ras<-raster(nrows=100, ncols=100, xmn=min(lon), xmx=max(lon),ymn=min(lat),ymx=max(lat))
# raster con precios promedios
colores <- c('red', 'blue', 'green') # Paleta de colores
at <- seq(0,8000,length.out = 20) # puntos de corte de categorias
cb <- colorBin(palette = colores, bins = at, domain = at,na.color="#00000000") # colores
ras.pm2<-rasterize(coordenadas,ras,field=pm2,fun=mean) # raster de valores promedios de pm2.med
leaflet() %>% addTiles() %>% addRasterImage(ras.pm2,opacity = 0.75,colors = cb) %>% addLegend(pal = cb, values = at) # graf leaflet + raster + leyenda
```

Manipulaciones basicas con rasters

```{r}
qtm(ras.pm2)
qtm(ras.pm2>3000)
```

### Point Pattern Analysis

```{r}
require(spatstat)
require(maptools)
# cargo provincias y consigo el limite de CABA 
provincia.comp <- st_read("/home/andresfaral/Dropbox/Estadistica Espacial/Provincia/")
caba.ch<-st_convex_hull(provincia.comp[1,]$geometry)
coo<-st_coordinates(caba.ch)[-35,1:2]
caba.win<-owin(poly=list(x=rev(coo[,1]),y=rev(coo[,2])))
plot(caba.ch)
plot(caba.win)
# convierto deptos a ppp
deptos.ppp <- as.ppp(st_coordinates(deptos.sf), caba.win)
#deptos.ppp <- as.ppp(st_coordinates(deptos.sf), st_convex_hull(st_union(deptos.sf)))
marks(deptos.ppp)
window(deptos.ppp)
plot(deptos.ppp,cex=0.3)
```

Analisis de Concentracion

```{r}
# Quadrat Count
Q <- quadratcount(deptos.ppp, nx= 10, ny=10)
plot(deptos.ppp, pch=20, cols="grey70", main=NULL)  # Plot points
plot(Q, add=TRUE)  # Add quadrat grid
# Quadrat Density
Q.d <- intensity(Q)
plot(intensity(Q, image=TRUE), main=NULL, las=1)  # Plot density raster
plot(deptos.ppp[sample(1:27089,200)], pch=1, cex=0.01, col="grey", add=TRUE)  # Add points
plot(caba.ch,add=T)
```

Test de uniformidad de distribucion (ridiculo en este caso)

```{r}
QT <- quadrat.test(deptos.ppp, nx=4, ny=4)
QT
plot(QT)
```

Ajustamos un modelo para la intensidad

```{r}
ajus1<-ppm(deptos.ppp~1)
ajus1
plot(ajus1)
#
ajus2<-ppm(deptos.ppp~x+y)
ajus2
plot(ajus2)
#
ajus2<-ppm(deptos.ppp~x+y)
ajus2

```


Creando un raster de densidad de concentracion

```{r}
# 
K1 <- density(deptos.ppp) # Using the default bandwidth
plot(K1, main=NULL, las=1)
contour(K1, add=TRUE)
#
K1 <- density(deptos.ppp,sigma=0.003) # Using the default bandwidth
plot(K1, main=NULL, las=1)
contour(K1, add=TRUE)

```

Analisis de Vecinos mas Cercanos

```{r}
mean(nndist(deptos.ppp, k=1))
mean(nndist(deptos.ppp, k=2))
ANN <- apply(nndist(deptos.ppp, k=1:100),2,FUN=mean)
plot(ANN ~ eval(1:100), type="l", main=NULL, las=1)
```


Funcion K de Ripley

```{r}
K <- Kest(deptos.ppp)
plot(K, main=NULL, las=1, legendargs=list(cex=0.8, xpd=TRUE, inset=c(0.01, 0) ))
L <- Lest(deptos.ppp, main=NULL)
plot(L, main=NULL, las=1, legendargs=list(cex=0.8, xpd=TRUE, inset=c(0.01, 0) ))
```


Funcion G

```{r}
#  Number of points
n <- deptos.ppp$n

#  We want to generate completely spatially random point patterns to compare against the observed
ex <- expression( runifpoint( n , win = caba.win))

#  Reproducible simulation
set.seed(1)

# Compute a simulation envelope using Gest, which estimates the nearest neighbour distance distribution function G(r)
res <- envelope( deptos.ppp , Gest , nsim = 99, simulate = ex ,verbose = FALSE, savefuns = TRUE )

#  Plot
plot(res)
```

Marked Point Pattern

```{r}
set.seed(1)
marks(deptos.ppp)
cuales<-sample(1:27089,100)
deptos.ppp.pre<-deptos.ppp[cuales]
marks(deptos.ppp.pre)<-deptos.sf$precio[cuales]
marks(deptos.ppp.pre)
plot(deptos.ppp.pre)
```


Autocorrelacion Espacial

```{r}
#set.seed(1)
require(spdep)
coo1<-st_coordinates(deptos.sf)
cuales<-sample(1:nrow(coo1),1000)
coo2<-coo1[cuales,]

distan<-(dist(coo2))^0.5
w <- 1/as.matrix(distan)
sum(w==Inf)
w[w==Inf]<-0
diag(w) <- 0
summary(as.numeric(w))
eltest<-moran.test(deptos.sf$precio[cuales],mat2listw(w),randomisation = TRUE)
round(eltest$estimate,4)
(eltest$estimate[1]-eltest$estimate[2])/sqrt(eltest$estimate[3])
eltest
# Noran Scatter Plot
moran.plot(deptos.sf$precio[cuales],mat2listw(w))
```



Celdas de Voronoi

```{r}
set.seed(1)
marks(deptos.ppp)
cuales<-sample(1:27089,100)
deptos.ppp.pre<-deptos.ppp[cuales]
marks(deptos.ppp.pre)<-deptos.sf$precio[cuales]
tese<-dirichlet(deptos.ppp.pre)
th  <-  as(tese, "SpatialPolygons")
plot(th)
plot(deptos.ppp.pre,add=T)
```

Interpolacion Espacial

```{r}
set.seed(1)
marks(deptos.ppp)
cuales<-sample(1:27089,100)
deptos.ppp.pre<-deptos.ppp[cuales]
marks(deptos.ppp.pre)<-deptos.sf$precio[cuales]
deptos.ppp.pre.spdf<-as.SpatialPointsDataFrame.ppp(deptos.ppp.pre)
#
grd              <- as.data.frame(spsample(deptos.ppp.pre.spdf, "regular", n=50000))
names(grd)       <- c("X", "Y")
coordinates(grd) <- c("X", "Y")
gridded(grd)     <- TRUE  # Create SpatialPixel object
fullgrid(grd)    <- TRUE  # Create SpatialGrid object

# Add P's projection information to the empty grid
proj4string(deptos.ppp.pre.spdf) <- proj4string(deptos.ppp.pre.spdf) # Temp fix until new proj env is adopted
proj4string(grd) <- proj4string(deptos.ppp.pre.spdf)
# Interpolate the grid cells using a power value of 2 (idp=2.0)
P.idw <- gstat::idw(marks ~ 1, deptos.ppp.pre.spdf, newdata=grd, idp=2.0)
plot(P.idw)
plot(deptos.ppp.pre.spdf,add=T)
plot(caba.win,add=T)
```


### Moelado del precio de los Depaertamentos

Moelo lineal basico

```{r}
plot(deptos.sf$sup,deptos.sf$precio)
ajus<-lm(precio~sup+baths+poly(lat,3)+poly(lon,3)+DistSub,data=deptos.sf2)
summary(ajus)
```

Modelo GWR (Geographically Weighted Regression)