---
title: "Estadistica Espacial Aplicada"
author: "Andres Farall"
date: "18 de Agosto de 2021"
output:
  html_document:
    df_print: paged
    toc: yes
  html_notebook:
    theme: lumen
    toc: yes
    toc_float: yes
subtitle: Ejemplificacion con la base de Properati
---



###  Lectura del dataset y su estructura

```{r}
# leo el archivo ar_properties 
library(tidyverse) # libreria para data wrangling
datos1a <- read_csv("ar_properties.csv") # Acá completen con su propio PATH al archivo
datos1a # veo la base
```

### Aplicando filtros

Se seleccionan aquellos registros que pertenecen a Argentina y Capital Federal, cuyo precio esta en dolares (USD), el tipo de propiedad corresponde a Departamento y el tipo de operacion sea Venta. 

```{r}
datos1b <- datos1a %>% 
                   # Me quedo con los que pertenecen a Argentina y Capital Federal
            filter(l1 == "Argentina", 
                   l2 == "Capital Federal", 
                   # cuyo precio este en dolares 
                   currency == "USD", 
                   # propiedad tipo Departamento
                   property_type %in% c("Departamento"),
                   # operaciones de venta
                   operation_type == "Venta") %>% select(id,l3,surface_covered,price,lat,lon,rooms,bathrooms,bedrooms) %>% na.omit() %>% mutate(precio=price,barrio=l3,sup=surface_covered,pm2=precio/sup,rooms,bathrooms,bedrooms) %>% na.omit()
# chequeo si el filtro se refleja correctamente en mi nuevo dataset datos1b
datos1b 
attach(datos1b) # pongo las variables en memoria
```

Cargo las librerias basicas para trabajar con datos espaciales

```{r}
library(terra)
library(sf)
#vignette(package = "sf")
#vignette("sf1",package = "sf")
library("leaflet")
library(tmap)
library(OpenStreetMap)
```

### Datos Vectoriales

## Cargo deptos como Puntos

```{r}
# transformo el dtaset a sf, con proyeccion EPSG 4326, equivalente a WGS84
deptos.sf <- datos1b %>% st_as_sf(coords = c("lon", "lat"), crs = 4326)
deptos.sf
class(deptos.sf)
# Version alternativa usando terra
#lonlat <- cbind(datos1b$lon, datos1b$lat)
#df <- data.frame(ID=datos1b$id, datos1b$sup)
#crdref <- "+proj=longlat +datum=WGS84"
#deptos <- vect(lonlat, atts=df, crs=crdref) # with terra
#deptos.sf <- sf::st_as_sf(deptos) # conversion to sf
#plot(pts)
# grafico 
plot(deptos.sf)
plot(deptos.sf[,"l3"]) # solo el campo l3
# con leaflet
leaflet(deptos.sf) %>% addTiles() %>% addCircleMarkers(radius=0.2)
# with ggplot
ggplot() + geom_sf(data = deptos.sf, size = 0.3)
# con tmap
tmap_mode('view')
qtm(deptos.sf, style = "natural")
```

## cargo calles de CABA


```{r}
# cargo el shape de calles de CABA
calles.comp <- st_read("/home/andresfaral/Dropbox/Estadistica Espacial/callejero/")
# me quedo con algunos features
calles<-calles.comp[,c("id","tipo_c","nom_mapa","long")]
plot(calles)
# selecciono solo las avenidas
avenidas<-calles[calles$tipo_c=="AVENIDA",]
plot(avenidas)
nombres.ave<-avenidas$nom_mapa
# av rivadavia 
cuales<-grep("RIVADAVIA",nombres.ave)
rivadavia<-avenidas[cuales,]
plot(rivadavia)
# largo de la ave rivadavia
sum(rivadavia$long)
# geometria de la ave rivadavia
rivadavia.geo<-rivadavia$geometry
# grafico con leaflet de avenidas
leaflet(avenidas) %>% addTiles() %>% addPolylines()
# grafico con leaflet de Rivadavia
leaflet(rivadavia) %>% addTiles() %>% addPolylines()
# con tmap
tm_shape(barrios) + tm_fill("BARRIO") +
     tm_borders(lty = "dashed", col = "gold")

```

## Carga de Barrios CABA

```{r}
# cargo barrios
barrios.comp <- st_read("/home/andresfaral/Dropbox/Estadistica Espacial/barrios/")
barrios.comp
plot(barrios.comp)
# me quedo solo con feature de barrio
barrios<-barrios.comp[1]
barrios
plot(barrios)
# la geometria
barrios$geometry
class(barrios)
plot(barrios[1:5,])
print(barrios.comp, n = 3)
# union de barrios
union._barrios<-st_union(barrios)
union._barrios
plot(union._barrios)
# grafico con leaflet
leaflet(barrios) %>% addTiles() %>% addPolygons()
```

## Carga de Comunas CABA

```{r}
comunas.comp <- st_read("/home/andresfaral/Dropbox/Estadistica Espacial/comunas/")
comunas.comp
plot(comunas.comp)
comunas<-comunas.comp[1]
plot(comunas)

```

Grafico de deptos, avenidas, comunas y barrios

```{r}
# todo
leaflet() %>% addTiles() %>% addPolygons(data=barrios,color = "green") %>% addPolygons(data=comunas,color = "red") %>% addCircles(data=deptos.sf,radius=0.01) %>% addPolylines(data=avenidas,color = "black")
# un poco
leaflet() %>% addTiles() %>% addPolygons(data=barrios,color = "green") %>% addPolygons(data=comunas,color = "red") %>% addCircles(data=deptos.sf[1:1000,],radius=0.01) %>% addPolylines(data=rivadavia,color = "black")

# barrios with ggplot
ggplot() + geom_sf(data = deptos.sf, size = 0.3,color="grey") + geom_sf(data = barrios, aes(fill = BARRIO), alpha = 0.5) + geom_sf(data=rivadavia)
# comunas with ggplot
ggplot() + geom_sf(data = deptos.sf, size = 0.3,color="grey") + geom_sf(data=comunas.comp, aes(fill = COMUNAS), alpha = 0.5) + geom_sf(data=rivadavia)

```


## Manipulacion y Operacion con objetos espaciales

# Operadores binarios o binary predicates

Que Comuna incluye a Versalles ?

```{r}
#
sf::sf_use_s2(FALSE)
vers<-barrios[barrios$BARRIO=="VERSALLES",]
com10<-comunas.comp[comunas.comp$COMUNAS==10,]
plot(com10$geometry)
plot(vers$geometry,add=T,col="green")
# esta versalles en la comuna 10 ?
st_contains(com10,vers,sparse = FALSE)
# que barrios estan en que comunas
test1 <- st_intersects(comunas.comp,barrios,sparse = FALSE)
test1
```

Que deptos caen en versalles ?


```{r}
test2 <- st_within(deptos.sf,vers,sparse = FALSE)
sum(test2)
plot(com10$geometry)
plot(vers$geometry,add=T,col="green")
plot(deptos.sf$geometry[test2],add=T,col="blue")

```

Que deptos estan a menos de 100 metros de Rivadavia 

```{r}
test3 <- st_is_within_distance(deptos.sf,rivadavia,dist = 500,sparse = FALSE)
dim(test3)
class(test3)
test3[1:10,1:6]
cuales.deptos<-apply(test3,1,sum)
sum(cuales>0)
length(cuales.deptos)
ggplot() + geom_sf(data = deptos.sf, size = 0.3,color="grey") + geom_sf(data = deptos.sf[cuales.deptos>0,], size = 0.5,color="blue") + geom_sf(data=rivadavia)

```

Combinacion de features

```{r}
# uniendo tramos de rivadavia
rivadavia.unida<-st_combine(rivadavia)
rivadavia.unida
ggplot() + geom_sf(data=comunas.comp, aes(fill = COMUNAS), alpha = 0.5) + geom_sf(data=rivadavia)

ggplot() + geom_sf(data=comunas.comp, aes(fill = COMUNAS), alpha = 0.5) + geom_sf(data=rivadavia.unida)

# combinando barrios
barrios.unidos<-st_combine(barrios)
barrios.unidos
plot(barrios.unidos)

```


Que avenidas cortan Rivadavia

```{r}
# Que avenidas cortan rivadavia
NoRivadavia<-avenidas[avenidas$nom_mapa!="AV. RIVADAVIA",]
test4<-st_intersects(NoRivadavia,rivadavia,sparse = FALSE)
dim(test4)
cuales.cortan<-apply(test4,1,sum)
nombres.cortan<-NoRivadavia$nom_mapa[cuales.cortan>0]
ggplot() + geom_sf(data=NoRivadavia[NoRivadavia$nom_mapa%in%nombres.cortan,],color="blue")  + geom_sf(data=rivadavia,color="red")

```

Que avenidas estan cerca Rivadavia

```{r}
# Que avenidas cortan rivadavia
NoRivadavia<-avenidas[avenidas$nom_mapa!="AV. RIVADAVIA",]
test7<-st_is_within_distance(NoRivadavia,rivadavia,dist=1000,sparse = FALSE)
dim(test7)
cuales.cortan<-apply(test7,1,sum)
nombres.cortan<-NoRivadavia$nom_mapa[cuales.cortan>0]
ggplot() + geom_sf(data=NoRivadavia[NoRivadavia$nom_mapa%in%nombres.cortan,],color="blue")  + geom_sf(data=rivadavia,color="red")

```


Que avenidas hay en Caballito

```{r}
test5<-st_intersects(barrios[barrios$BARRIO=="CABALLITO",],avenidas,sparse = FALSE)
dim(test5)
test5<-as.numeric(test5)
head(test5)
ggplot() + geom_sf(data=avenidas[test5>0,],color="blue")  + geom_sf(data = barrios[barrios$BARRIO=="CABALLITO",], aes(fill = BARRIO), alpha = 0.5)

```


Que barrios son contiguos a Caballito ?

```{r}
# falla al norte
test6<-st_touches(barrios,barrios[barrios$BARRIO=="CABALLITO",],sparse = FALSE)
# funciona ok
test6<-st_is_within_distance(barrios,barrios[barrios$BARRIO=="CABALLITO",],dist=100,sparse = FALSE)
dim(test6)
test6<-as.numeric(test6)
head(test6)
ggplot() + geom_sf(data = barrios[barrios$BARRIO=="CABALLITO",], aes(fill = BARRIO), alpha = 0.5)  + geom_sf(data = barrios[test6>0,], aes(fill = BARRIO), alpha = 0.5)

```


Que deptos estan sobre avenidas ? LENTO !!!!

```{r}
test8 <- st_is_within_distance(deptos.sf,avenidas,dist = 10,sparse = FALSE)
dim(test8)
cuales.deptos<-apply(test8,1,sum)
sum(cuales.deptos>0)
ggplot() + geom_sf(data = deptos.sf, size = 0.3,color="grey") + geom_sf(data = deptos.sf[cuales.deptos>0,], size = 0.5,color="blue") 

```

Cuantos deptos hay en cada barrio ?
graficos con tmap

```{r}
require(tmap)
deptos_in_barrios <- st_join(deptos.sf, barrios, join = st_within)
deptos_in_barrios
deptos_barrios_count <- count(as_tibble(deptos_in_barrios), BARRIO)
deptos_barrios_count
barrios_con_deptos <- left_join(barrios, deptos_barrios_count)
barrios_con_deptos

tmap_mode("view")
tm_shape(barrios_con_deptos) +
  tm_fill(
    col = "n",
    palette = "Greens",
    style = "cont",
    contrast = c(0.1, 1),
    title = "Deptos por Barrio",
    id = "boro_ct2010",
    showNA = FALSE,
    alpha = 0.8) +
  tm_borders(col = "darkgray", lwd = 0.7)
```

Calculando la Capsula Convexa de los deptos

```{r}
# solo los deptos
ggplot() + geom_sf(data=deptos.sf,size=0.1)
deptos.sf.unidos<-st_union(deptos.sf)
capsula<-st_convex_hull(deptos.sf.unidos)
capsula
ggplot()  + geom_sf(data=capsula,color="blue") + geom_sf(data=deptos.sf,size=0.1)

```

