---
title: "Estadistica Espacial Aplicada"
author: "Andres Farall"
date: "18 de Agosto de 2021"
output:
  pdf_document:
    toc: yes
  html_notebook:
    theme: lumen
    toc: yes
    toc_float: yes
  html_document:
    df_print: paged
    toc: yes
subtitle: Ejemplificacion con la base de Properati
---



###  Lectura del dataset y su estructura

```{r}
# leo el archivo ar_properties 
library(tidyverse) # libreria para data wrangling
datos1a <- read_csv("ar_properties.csv") # Ac치 completen con su propio PATH al archivo
datos1a # veo la base
```

### Aplicando filtros

Se seleccionan aquellos registros que pertenecen a Argentina y Capital Federal, cuyo precio esta en dolares (USD), el tipo de propiedad corresponde a Departamento y el tipo de operacion sea Venta. 

```{r}
datos1b <- datos1a %>% 
                   # Me quedo con los que pertenecen a Argentina y Capital Federal
            filter(l1 == "Argentina", 
                   l2 == "Capital Federal", 
                   # cuyo precio este en dolares 
                   currency == "USD", 
                   # propiedad tipo Departamento
                   property_type %in% c("Departamento"),
                   # operaciones de venta
                   operation_type == "Venta",
                   # acoto por precio y superficie
                   between(surface_covered,11,500),between(price,1000,2e6)) %>% dplyr::select(id,l3,surface_covered,price,lat,lon,rooms,bathrooms,bedrooms) %>% mutate(pm2=price/surface_covered) %>% rename(precio=price,barrio=l3,sup=surface_covered,ambientes=rooms,baths=bathrooms,cuartos=bedrooms) %>% na.omit()
# chequeo si el filtro se refleja correctamente en mi nuevo dataset datos1b
datos1b 
attach(datos1b) # pongo las variables en memoria
```

Cargo las librerias basicas para trabajar con datos espaciales

```{r}
library(terra)
library(sf)
#vignette(package = "sf")
#vignette("sf1",package = "sf")
library("leaflet")
library(tmap)
library(OpenStreetMap)
```

### Datos Vectoriales

## Cargo deptos como Puntos

```{r}
# transformo el dtaset a sf, con proyeccion EPSG 4326, equivalente a WGS84 latlon
deptos.sf <- datos1b %>% st_as_sf(coords = c("lon", "lat"), crs = 4326)
deptos.sf
class(deptos.sf)
class(deptos.sf$geometry) # sf column
class(deptos.sf$barrio)
# veamos un simple feature (observacion o registro) y un s칩lo atributo
deptos.sf[1,3]
# plot
plot(deptos.sf[1,3])
# metodos de la clase sf
methods(class = "sf")
# extraigo solo la columna de geometris
st_geometry(deptos.sf)
# Version alternativa usando terra
#lonlat <- cbind(datos1b$lon, datos1b$lat)
#df <- data.frame(ID=datos1b$id, datos1b$sup)
#crdref <- "+proj=longlat +datum=WGS84"
#deptos <- vect(lonlat, atts=df, crs=crdref) # with terra
#deptos.sf <- sf::st_as_sf(deptos) # conversion to sf
#plot(pts)
# grafico del objeto sf
plot(deptos.sf)
# solo el campo l3 (barrio)
plot(deptos.sf[,"barrio"]) # solo el campo l3
# con leaflet
leaflet(deptos.sf) %>% addTiles() %>% addCircleMarkers(radius=0.2)
# with ggplot
ggplot() + geom_sf(data = deptos.sf, size = 0.3)
# con tmap
tmap_mode('view')
qtm(deptos.sf, style = "natural")
```

## cargo calles (lineas) de CABA


```{r}
# cargo el shape de calles de CABA
calles.comp <- st_read("/home/andresfaral/Dropbox/Estadistica Espacial/callejero/")
calles.comp
# me quedo con algunos features
calles<-calles.comp[,c("id","tipo_c","nom_mapa","long")]
plot(calles)
# selecciono solo las avenidas
avenidas<-calles[calles$tipo_c=="AVENIDA",]
plot(avenidas)
nombres.ave<-avenidas$nom_mapa
# av rivadavia 
cuales<-grep("RIVADAVIA",nombres.ave)
rivadavia<-avenidas[cuales,]
plot(rivadavia)
# largo de la ave rivadavia
sum(rivadavia$long)
# geometria de la ave rivadavia
rivadavia.geo<-rivadavia$geometry
plot(rivadavia.geo)
# grafico con leaflet de avenidas
leaflet(avenidas) %>% addTiles() %>% addPolylines()
# grafico con leaflet de Rivadavia
leaflet(rivadavia) %>% addTiles() %>% addPolylines()

```

## Carga de Barrios (poligonos) CABA

```{r}
# cargo barrios
barrios.comp <- st_read("/home/andresfaral/Dropbox/Estadistica Espacial/barrios/")
barrios.comp
plot(barrios.comp)
# me quedo solo con feature de barrio
barrios<-barrios.comp[1]
barrios
plot(barrios)
# la geometria
barrios$geometry
class(barrios)
# subseting de poligonos
plot(barrios[1:5,])
print(barrios.comp, n = 3)
# union de barrios
union._barrios<-st_union(barrios)
union._barrios
plot(union._barrios)
# grafico con leaflet barrios
leaflet(barrios) %>% addTiles() %>% addPolygons()
# grafico con leaflet union de barrios
leaflet(union._barrios) %>% addTiles() %>% addPolygons()
```

## Carga de Comunas CABA

```{r}
comunas.comp <- st_read("/home/andresfaral/Dropbox/Estadistica Espacial/comunas/")
comunas.comp
plot(comunas.comp)
comunas<-comunas.comp[1]
plot(comunas)

```

Grafico de deptos, avenidas, comunas y barrios

```{r}
# todo con leaflet
leaflet() %>% addTiles() %>% addPolygons(data=barrios,color = "green") %>% addPolygons(data=comunas,color = "red") %>% addCircles(data=deptos.sf,radius=0.01) %>% addPolylines(data=avenidas,color = "black")
# un poco
leaflet() %>% addTiles() %>% addPolygons(data=barrios,color = "green") %>% addPolygons(data=comunas,color = "red") %>% addCircles(data=deptos.sf[1:1000,],radius=0.01) %>% addPolylines(data=rivadavia,color = "black")

# barrios with ggplot
ggplot() + geom_sf(data = deptos.sf, size = 0.3,color="grey") + geom_sf(data = barrios, aes(fill = BARRIO), alpha = 0.5) + geom_sf(data=rivadavia)
# comunas with ggplot
ggplot() + geom_sf(data = deptos.sf, size = 0.3,color="grey") + geom_sf(data=comunas.comp, aes(fill = COMUNAS), alpha = 0.5) + geom_sf(data=rivadavia)

```


Cargo limite de CABA

```{r}
require(spatstat)
require(maptools)
# cargo provincias y consigo el limite de CABA 
provincia.comp <- st_read("/home/andresfaral/Dropbox/Estadistica Espacial/Provincia/")
caba.ch<-st_convex_hull(provincia.comp[1,]$geometry)
coo<-st_coordinates(caba.ch)[-35,1:2]
caba.win<-owin(poly=list(x=rev(coo[,1]),y=rev(coo[,2])))
plot(caba.ch)
plot(caba.win)

```

# Rasters

Cargo un raster info sateital

```{r}
require(raster)
require(terra)
visible<-rast("/home/andresfaral/Documents/Sentinel/2021-10-20-00:00_2021-10-20-23:59_Sentinel-2_L2A_True_Color.tiff")
visible # objeto
class(visible)
names(visible)<-c("Red","Green","Blue")
visible.ras<-raster(visible)
summary(values(visible.ras))
plot(visible$Red, main = "Red", col = gray(0:100 / 100))
plot(caba.win,border="yellow",add=T)
plot(visible$Green, main = "green", col = gray(0:100 / 100))
plot(caba.win,border="yellow",add=T)
plot(visible$Blue, main = "blue", col = gray(0:100 / 100))
plot(caba.win,border="yellow",add=T)
```

True Color Image

```{r}
terra::plotRGB(visible,scale=1)
plot(caba.win,border="yellow",add=T)
```

Cropping CABALLITO

```{r}
caballito<-barrios[barrios$BARRIO=="CABALLITO",]
visible.caba<-terra::crop(visible,caballito)
terra::plotRGB(visible.caba,scale=1)
plot(caballito,border="yellow",add=T,col=NA,lwd=3)
#
plot(visible.caba$Green, main = "green", col = gray(0:100 / 100))
plot(caballito,border="yellow",add=T,col=NA,lwd=3)

```

Cropping VILLA LUGANO

```{r}
data.frame(barrios.comp$BARRIO,barrios.comp$AREA/1000000)
lugano<-barrios[barrios$BARRIO=="VILLA LUGANO",]
visible.luga<-terra::crop(visible,lugano)
terra::plotRGB(visible.luga,scale=1)
plot(lugano,border="yellow",add=T,col=NA,lwd=3)

```
Busco las celdas com mayor relacion de verde en CABALLITO

```{r}
# calculo entre 2 rasters, el promedio
prom.RB<-mean(visible.caba$Red,visible.caba$Blue)
# cociente entre rasters
rela.G.RB<-visible.caba$Green/prom.RB
hist(terra::values(rela.G.RB),100)
# raster de indicadoras
cuales<-rela.G.RB>1.2
plot(cuales)
plot(caballito,border="black",add=T,col=NA,lwd=3)
# pongo NA en los pixels que no cumple la condicion de verde
nocumplen<-visible.caba
nocumplen[cuales]<-NA
cumplen<-visible.caba
cumplen[!cuales]<-NA
terra::plotRGB(cumplen,scale=1)
plot(caballito,border="yellow",add=T,col=NA,lwd=3)
terra::plotRGB(nocumplen,scale=1)
plot(caballito,border="yellow",add=T,col=NA,lwd=3)

```

Clustering por Kmeans de pixeles CABALLITO

```{r}
cant<-6 # cantidad de clusters
visible.caba.mat<-terra::values(visible.caba) # raster como matriz
set.seed(1) # fijo -medias
kmncluster <- kmeans(na.omit(visible.caba.mat), centers = cant, iter.max = 500, nstart = 5, algorithm="Lloyd")
# kmeans returns an object of class "kmeans"
str(kmncluster)
# creo un nuevo raster usando el canal rojo de visible.caba
visible.caba.clust<-visible.caba$Red
# asigno al nuevo cluster las etquetas de grupo de kmedias
terra::values(visible.caba.clust)<-kmncluster$cluster
# Graficacion del resultado
mycolor <- c("#fef65b","#ff0000", "#daa520","#0000ff","#0000ff","#00ff00","#cbbeb5",
             "#c3ff5b", "#ff7373", "#00ff00", "#808080")
#par(mfrow=c(1,2))
#plotRGB(visible.caba,scale=1)
#plot(caballito,border="yellow",add=T,col=NA,lwd=3)
plot(visible.caba.clust,col=mycolor[1:cant])
plot(caballito,border="black",add=T,col=NA,lwd=1)

#par(mfrow=c(1,1))
#
```

Clustering por Kmeans de pixeles LUGANO

```{r}
cant<-10
visible.luga.mat<-terra::values(visible.luga) # raster como matriz
set.seed(1)
kmncluster <- kmeans(na.omit(visible.luga.mat), centers = cant, iter.max = 500, nstart = 5, algorithm="Lloyd")
# kmeans returns an object of class "kmeans"
str(kmncluster)
#
visible.luga.clust<-visible.luga$Red
terra::values(visible.luga.clust)<-kmncluster$cluster
mycolor <- c("#fef65b","#ff0000", "#daa520","#0000ff","#0000ff","#00ff00","#cbbeb5",
             "#c3ff5b", "#ff7373", "#00ff00", "#808080")
#par(mfrow=c(1,2))
#plotRGB(visible.caba,scale=1)
#plot(caballito,border="yellow",add=T,col=NA,lwd=3)
plot(visible.luga.clust,col=mycolor[1:cant])
plot(lugano,border="black",add=T,col=NA,lwd=3)

#par(mfrow=c(1,1))
```

Cropping VERSALLES

```{r}
versalles<-barrios[barrios$BARRIO=="VERSALLES",]
visible.vers<-terra::crop(visible,versalles)
terra::plotRGB(visible.vers,scale=1)
plot(versalles,border="yellow",add=T,col=NA,lwd=3)

```
Clustering por Kmeans de pixeles VERSALLES

```{r}
cant<-6
visible.vers.mat<-terra::values(visible.vers) # raster como matriz
set.seed(1)
kmncluster <- kmeans(na.omit(visible.vers.mat), centers = cant, iter.max = 500, nstart = 5, algorithm="Lloyd")
# kmeans returns an object of class "kmeans"
str(kmncluster)
#
visible.vers.clust<-visible.vers$Red
terra::values(visible.vers.clust)<-kmncluster$cluster
mycolor <- c("#fef65b","#ff0000", "#daa520","#0000ff","#0000ff","#00ff00","#cbbeb5",
             "#c3ff5b", "#ff7373", "#00ff00", "#808080")
#par(mfrow=c(1,2))
#plotRGB(visible.caba,scale=1)
#plot(caballito,border="yellow",add=T,col=NA,lwd=3)
plot(visible.vers.clust,col=mycolor[1:cant])
plot(versalles,border="black",add=T,col=NA,lwd=3)

#par(mfrow=c(1,1))
```

Extraccion de valores del raster visible para los deptos

```{r}
# scatterplots de las 3 bandas de CABA
pairs(visible)
# creo objeto SpatVector
deptos.vect <- terra::vect(deptos.sf)
# Extraccion del raster de bandas, de los valores corresppondienes a los pixels que
# se corresponden con los departamentos
selec<-terra::extract(visible,deptos.vect)
# comparacion del espectro de bandas de los deptos con los espectros generales
rojo.total<-terra::values(visible$Red)
rojo.selec.d<-selec$Red
verdes.total<-terra::values(visible$Green)
verdes.selec.d<-selec$Green
azul.total<-terra::values(visible$Blue)
azul.selec.d<-selec$Blue

# graficacion
plot(density(rojo.total),col="red",main="Densidad Rojo")
lines(density(rojo.selec.d),col="black")
plot(density(verdes.total),col="green",main="Densidad Verde")
lines(density(verdes.selec.d),col="black")
plot(density(azul.total),col="blue",main="Densidad Azul")
lines(density(azul.selec.d),col="black")
# Carga del Shape de Espacios verdes
verde.comp <- st_read("/home/andresfaral/Dropbox/Estadistica Espacial/espacio-verde-publico/")
plot(verde.comp)
plot(verde.comp["nombre"])
# Conversion a SpatVector
verde.vect<-vect(verde.comp)
# Extraccion de los valores de las bandas de los pixeles que pertencen a los poligonos 
# de los espacios verdes
selec.parques<-terra::extract(visible,verde.vect)
# barplot de cat de pixeles de cada poligono
barplot(table(selec.parques$ID))
# bandas de los parques
rojo.selec.p<-selec.parques$Red
verdes.selec.p<-selec.parques$Green
azul.selec.p<-selec.parques$Blue
# comparacion de espectro de parques versus total
plot(density(rojo.total),col="red",main="Densidad Rojo")
lines(density(rojo.selec.p),col="black")
plot(density(verdes.total),col="green",main="Densidad Verde")
lines(density(verdes.selec.p),col="black")
plot(density(azul.total),col="blue",,main="Densidad Azul")
lines(density(azul.selec.p),col="black")
# Comparacion de espectros deptos versus parques
plot(density(rojo.selec.p),col="red",main="Densidad Rojo")
lines(density(rojo.selec.d),col="black")
plot(density(verdes.selec.p),col="green",main="Densidad Verde")
lines(density(verdes.selec.d),col="black")
plot(density(azul.selec.p),col="blue",,main="Densidad Azul")
lines(density(azul.selec.d),col="black")
```


## Manipulacion y Operacion con objetos espaciales

# Operadores binarios o binary predicates

Que Comuna incluye a Versalles ?

```{r}
#
sf::sf_use_s2(FALSE) # no usar geometria esferica en los calculos
vers<-barrios[barrios$BARRIO=="VERSALLES",] # me quedo con versalles
com10<-comunas.comp[comunas.comp$COMUNAS==10,] # me quedo con la comuna 10
# grafico de la comuna 10 y de Versalles
plot(com10$geometry) 
plot(vers$geometry,add=T,col="green")
# esta versalles en la comuna 10 ?
st_contains(com10,vers,sparse = FALSE)
# que barrios estan en que comunas
test1 <- st_intersects(comunas.comp,barrios,sparse = FALSE)
dimnames(test1)[[1]]<-comunas.comp$COMUNAS
dimnames(test1)[[2]]<-barrios$BARRIO
test1
```

Que deptos caen en versalles ?


```{r}
test2 <- st_within(deptos.sf,vers,sparse = FALSE)
table(test2)
sum(test2)
plot(com10$geometry)
plot(vers$geometry,add=T,col="green")
# subseteo los deptos con el vector logico test2
plot(deptos.sf$geometry[test2],add=T,col="blue")

```

Que deptos estan a menos de 100 metros de Rivadavia 

```{r}
test3 <- st_is_within_distance(deptos.sf,rivadavia,dist = 500,sparse = FALSE)
dim(test3)
class(test3)
test3[1:10,1:6]
cuales.deptos<-apply(test3,1,sum)
sum(cuales.deptos>0)
length(cuales.deptos)
# Grafico los deptos que distan de Riv menos de 100 metros
ggplot() + geom_sf(data = deptos.sf, size = 0.3,color="grey") + geom_sf(data = deptos.sf[cuales.deptos>0,], size = 0.5,color="blue") + geom_sf(data=rivadavia)

```

Combinacion de features

```{r}
# uniendo tramos de rivadavia
rivadavia.unida<-st_combine(rivadavia)
rivadavia.unida # jamas sera vencida !
# Grafico de Riv original
ggplot() + geom_sf(data=comunas.comp, aes(fill = COMUNAS), alpha = 0.5) + geom_sf(data=rivadavia)
# Grafico de Riv unida
ggplot() + geom_sf(data=comunas.comp, aes(fill = COMUNAS), alpha = 0.5) + geom_sf(data=rivadavia.unida)

# combinando barrios
barrios.unidos<-st_combine(barrios)
barrios.unidos
plot(barrios.unidos)

```


Que avenidas cortan Rivadavia

```{r}
# Que avenidas cortan rivadavia
NoRivadavia<-avenidas[avenidas$nom_mapa!="AV. RIVADAVIA",] # ave que NO son Riv
test4<-st_intersects(NoRivadavia,rivadavia,sparse = FALSE)
dim(test4)
cuales.cortan<-apply(test4,1,sum)
nombres.cortan<-NoRivadavia$nom_mapa[cuales.cortan>0]
# Grafico
ggplot() + geom_sf(data=NoRivadavia[NoRivadavia$nom_mapa%in%nombres.cortan,],color="blue")  + geom_sf(data=rivadavia,color="red")

```

Que avenidas estan cerca Rivadavia

```{r}
# Que avenidas cortan rivadavia
NoRivadavia<-avenidas[avenidas$nom_mapa!="AV. RIVADAVIA",]
# ave a menos de 1000 metros
test7<-st_is_within_distance(NoRivadavia,rivadavia,dist=1000,sparse = FALSE)
dim(test7)
cuales.cortan<-apply(test7,1,sum)
nombres.cortan<-NoRivadavia$nom_mapa[cuales.cortan>0]
# grafico
ggplot() + geom_sf(data=NoRivadavia[NoRivadavia$nom_mapa%in%nombres.cortan,],color="blue")  + geom_sf(data=rivadavia,color="red")

```


Que avenidas hay en Caballito

```{r}
test5<-st_intersects(barrios[barrios$BARRIO=="CABALLITO",],avenidas,sparse = FALSE)
dim(test5)
test5<-as.numeric(test5)
head(test5)
ggplot() + geom_sf(data=avenidas[test5>0,],color="blue")  + geom_sf(data = barrios[barrios$BARRIO=="CABALLITO",], aes(fill = BARRIO), alpha = 0.5)

```


Que barrios son contiguos a Caballito ?

```{r}
# falla al norte
test6<-st_touches(barrios,barrios[barrios$BARRIO=="CABALLITO",],sparse = FALSE)
# funciona ok
test6<-st_is_within_distance(barrios,barrios[barrios$BARRIO=="CABALLITO",],dist=100,sparse = FALSE)
dim(test6)
test6<-as.numeric(test6)
head(test6)
ggplot() + geom_sf(data = barrios[barrios$BARRIO=="CABALLITO",], aes(fill = BARRIO), alpha = 0.5)  + geom_sf(data = barrios[test6>0,], aes(fill = BARRIO), alpha = 0.5)

```


Que deptos estan sobre avenidas ? LENTO !!!!

```{r}
# test8 <- st_is_within_distance(deptos.sf,avenidas,dist = 10,sparse = FALSE)
# dim(test8)
# cuales.deptos<-apply(test8,1,sum)
# sum(cuales.deptos>0)
# ggplot() + geom_sf(data = deptos.sf, size = 0.3,color="grey") + geom_sf(data = deptos.sf[cuales.deptos>0,], size = 0.5,color="blue") 

```

Cuantos deptos hay en cada barrio ?
Join de Objetos Espaciales
graficos con tmap

```{r}
require(tmap)
# Join que a cada Depto le "pega" los datos del barrio al que pertenece
# Pero el join no es por KEY ! es por un criterio espacial = st_within !!!!
deptos_in_barrios <- st_join(deptos.sf, barrios, join = st_within) # el campo join es cualquier operacion espacial que devuelve un booleano
deptos_in_barrios # objeto sf al que se le agrego el campo BARRIO de barrios
deptos_barrios_count <- count(as_tibble(deptos_in_barrios), BARRIO)
deptos_barrios_count # tibble con conteo por barrio
barrios_con_deptos <- left_join(barrios, deptos_barrios_count)
barrios_con_deptos # agrego a barrios el conteo
# Grafico de Conteo de Deptos por Barrio
tmap_mode("view")
tm_shape(barrios_con_deptos) +
  tm_fill(
    col = "n", # pinto los barrios con la columna n
    palette = "Greens",
    style = "cont",
    contrast = c(0.1, 1),
    title = "Deptos por Barrio",
    id = "boro_ct2010",
    showNA = FALSE,
    alpha = 0.8) +
  tm_borders(col = "darkgray", lwd = 0.7)


```

Calculando la Capsula Convexa de los deptos

```{r}
# solo los deptos
ggplot() + geom_sf(data=deptos.sf,size=0.1)
deptos.sf.unidos<-st_union(deptos.sf)
capsula<-st_convex_hull(deptos.sf.unidos)
capsula
ggplot()  + geom_sf(data=capsula,color="blue") + geom_sf(data=deptos.sf,size=0.1)

```

Calculemos las areas de los barrios

```{r}
barrios
barrios2 <- barrios %>% mutate(AREA=st_area(barrios)) %>% arrange(-AREA)# agrego el area
barrios2
```

Distancia entre barrios

```{r}
# Distancia de Belgrano a Flores
st_distance(barrios[barrios$BARRIO=="BELGRANO",],barrios[barrios$BARRIO=="FLORES",])
# Distancia de Caballito a Flores
st_distance(barrios[barrios$BARRIO=="CABALLITO",],barrios[barrios$BARRIO=="FLORES",])
# Distncia entre los puntos mas cercanos de Flores y Belgrano
distan<-st_nearest_points(barrios[barrios$BARRIO=="BELGRANO",],barrios[barrios$BARRIO=="FLORES",])
distan
# Grafico
ggplot() + geom_sf(data = barrios, alpha = 0.5) + geom_sf(data = barrios[barrios$BARRIO=="FLORES",], aes(fill = BARRIO)) + geom_sf(data = barrios[barrios$BARRIO=="BELGRANO",], aes(fill = BARRIO)) + geom_sf(data=distan,col="blue")
```


Analisis de Espacio Verde Publico

```{r}
# cargo el shape de calles de CABA
verde.comp <- st_read("/home/andresfaral/Dropbox/Estadistica Espacial/espacio-verde-publico/")
# me quedo con el nombre y el area
verde<-verde.comp[,"nombre"] %>% mutate(AreaVerde=st_area(verde.comp))
verde
# grafico con leaflet
leaflet(verde) %>% addTiles() %>% addPolygons()
# Espacios verdes de La Boca
leaflet(verde.comp[verde.comp$BARRIO=="BOCA",]) %>% addTiles() %>% addPolygons()

```

Cual es el barrio con mas Espacio Verde ?

```{r}
# Mapa de barrios y espacios verdes
leaflet() %>% addTiles() %>% addPolygons(data=barrios) %>% addPolygons(data=verde,color = "green")
# interseccion de barrios2 (poligonos) y verde (multipoligono)
inter_ba_ve<-st_intersection(barrios2,verde) # devuelve tantas geometrias como intersecciones distintas hay
inter_ba_ve
# grafico
plot(inter_ba_ve[,"AreaVerde"])
# Proporcion de area verde por barrio
TablaVerde<-inter_ba_ve %>% group_by(BARRIO) %>% summarise(AreaVerde=sum(AreaVerde),AreaTotal=first(AREA)) %>% mutate(PropVerde=as.numeric(AreaVerde/AreaTotal))
TablaVerde
# Grafico de barras
ggplot(data=TablaVerde, aes(x=BARRIO, y=PropVerde)) +
  geom_bar(stat="identity") + theme(axis.text = element_text(size = 6)) + coord_flip()
##########################################
# Resultado RARO !!!!!!!!
###########################################
```


Estaciones de Subte

```{r}
# Carga de Estaciones de Subte en CSV
subtes<- read_csv("/home/andresfaral/Dropbox/Estadistica Espacial/bocas-de-subte.csv") %>% rename(lon=long)
subtes
# Conversi칩n a sf, estaciones como puntos
subtes.sf <- subtes %>% st_as_sf(coords = c("lon", "lat"), crs = 4326)
subtes.sf
leaflet() %>% addTiles() %>% addCircles(data=subtes.sf)
```

Calculemos la distancia de cada depto a la estacion de subte mas cercana

```{r}
require(nngeo) # libreria para KNN con sf
cercanos<-st_nn(deptos.sf,subtes.sf,k=1,sparse = TRUE,returnDist = TRUE) # funcion de nngeo
distancias<-as.numeric(cercanos$dist)
length(distancias)
# agreguemos la variable "distancias" al dataset
deptos.sf2<-deptos.sf %>% mutate(DistSub=distancias)
# grafico de puntos marcando la distancia al subte
# por corlor
tm_shape(deptos.sf2) +
     tm_dots("DistSub",size = 0.05, alpha = 0.3) + tm_shape(subtes.sf) + tm_dots(col="blue",scale=1)
# por tama침o
tm_shape(deptos.sf2) +
     tm_bubbles("DistSub",scale = 1, alpha = 0.3)  + tm_shape(subtes.sf) + tm_dots(col="blue",scale=1)

```


Generando Buffers de Objetos

```{r}
# buffer para Caballito
caballito<-barrios[barrios$BARRIO=="CABALLITO",]
caballito.buf <- st_buffer(caballito, dist=0.001) # cuidado: dist en grados !!!! 
tm_shape(caballito) + tm_borders("green") +
tm_shape(caballito.buf) + tm_borders("blue") +
tm_layout(frame = F)

# buffer para Rivadavia
rivadavia.buf <- st_buffer(rivadavia.unida, dist=0.001) # cuidado: dist en grados !!!! 
plot(rivadavia.buf,col="green")
plot(rivadavia.unida,add=T,col="blue")
#
tm_shape(rivadavia.unida) + tm_lines(col="green") + tm_shape(rivadavia.buf,col="green") + tm_polygons(col="blue",alpha = 0.1)

```


Calculo de raster de Precio Promedio

```{r}
# Agrego Raster library
require(raster)
# raster vacio
coordenadas<-st_coordinates(deptos.sf2) # extraigo coord de deptos
lon<-coordenadas[,1] # longitud
loat<-coordenadas[,2] # latitud
pm2<-deptos.sf2$pm2 # precio por metro cuadrado
# creo un raster nuevo y vacion
cant.filcol<-50 # finura de la grilla por lado
ras<-raster(nrows=cant.filcol, ncols=cant.filcol, xmn=min(lon), xmx=max(lon),ymn=min(lat),ymx=max(lat))
# RASTERIZACION !!!!! Super util !!!!!!!!!!!!!
# raster con precios promedios
ras.pm2<-rasterize(coordenadas,ras,field=pm2,fun=mean) # raster de valores promedios de pm2.med
# plot
colores <- c('red', 'blue', 'green') # Paleta de colores
at <- seq(0,8000,length.out = 20) # puntos de corte de categorias
cb <- colorBin(palette = colores, bins = at, domain = at,na.color="#00000000") # colores
leaflet() %>% addTiles() %>% addRasterImage(ras.pm2,opacity = 0.75,colors = cb) %>% addLegend(pal = cb, values = at) # graf leaflet + raster + leyenda
```

Manipulaciones basicas con rasters

```{r}
# Que deptos tienen pm2 >3000
qtm(ras.pm2>3000)
# Que deptos tienen pm2 >4000
qtm(ras.pm2>4000)
# AGREGACION en rasters
# achico la resol a la cuarta parte (por lado) y promedio
ras.pm2.ag<-aggregate(ras.pm2,4,fun=mean)
qtm(ras.pm2.ag)
# FOCAL
#visible.caba.foc<-focalMat(visible,2)
```

#
```{r}
visible
ras.pm2
```


### Point Pattern Analysis

```{r}
# convierto deptos a ppp
deptos.ppp <- as.ppp(st_coordinates(deptos.sf), caba.win)
#deptos.ppp <- as.ppp(st_coordinates(deptos.sf), st_convex_hull(st_union(deptos.sf)))
marks(deptos.ppp)
window(deptos.ppp)
plot(deptos.ppp,cex=0.3)
```

Interaccion con los datos
EN CONSOLA

```{r}
# poligono
plot(deptos.ppp,cex=0.3)
#nuepoly <- clickpoly(add=TRUE, col="blue", win=caba.win)
#plot(deptos.ppp[nuepoly])
# puntos
plot(deptos.ppp,cex=0.3)
#nuepts<-clickppp(add=TRUE, col="red", win=caba.win)
```


Analisis de Concentracion

```{r}
# Quadrat Count
Q <- quadratcount(deptos.ppp, nx= 10, ny=10)
plot(deptos.ppp, pch=20, cols="grey70", main=NULL)  # Plot points
plot(Q, add=TRUE)  # Add quadrat grid
# Quadrat Density
Q.d <- intensity(Q)
plot(intensity(Q, image=TRUE), main=NULL, las=1)  # Plot density raster
plot(deptos.ppp[sample(1:27089,200)], pch=1, cex=0.01, col="grey", add=TRUE)  # Add points
plot(caba.ch,add=T)
```

Test de uniformidad de distribucion (ridiculo en este caso)

```{r}
QT <- quadrat.test(deptos.ppp, nx=4, ny=4)
QT
plot(QT)
```

Ajustamos un modelo para la intensidad

```{r}
# modelo homogeneo
ajus1<-ppm(deptos.ppp~1)
ajus1
# modelo con tendencia espacial lineal
ajus2<-ppm(deptos.ppp~x+y)
ajus2
plot(ajus2,pause=FALSE,superimpose = FALSE)
plot(ajus2,pause=FALSE,how="persp", theta=-30,phi=40,d=4)
plot(ajus2,pause=FALSE,how="contour", theta=-30,phi=40,d=4)
pred2<-predict(ajus2)
plot(pred2)
```

No lieanl

```{r}
# modelo con tendencia espacial no lineal
require(splines)
ajus3<-ppm(deptos.ppp~bs(x,df=3)+bs(y,df=5),Poisson())
ajus3
plot(ajus3,,pause=FALSE,superimpose = FALSE)
pred3<-predict(ajus3)
plot(pred3)
```

Con covariable

```{r}
# agrego covariable precio
deptos.ppp.pre.cat<-deptos.ppp
marks(deptos.ppp.pre.cat)<-as.factor(deptos.sf$precio>median(deptos.sf$precio))
ajus4<-ppm(deptos.ppp.pre.cat~marks*bs(x,df=4)*bs(y,df=4),Poisson())
ajus4
plot(ajus4,pause=FALSE,superimpose = FALSE)
pred4<-predict(ajus4)
plot(pred4)

```

Calculo del Riesgo RElativo

```{r}
# por separado
CaroVsBarato<-relrisk(deptos.ppp.pre.cat)
CaroVsBarato
plot(CaroVsBarato)
# Relativo
CaroVsBarato.rel<-relrisk(deptos.ppp.pre.cat,relative = TRUE)
CaroVsBarato.rel
plot(CaroVsBarato.rel)
# fijando el sigma
CaroVsBarato.sig<-relrisk(deptos.ppp.pre.cat,sigma = 0.005)
plot(CaroVsBarato.sig)
```

Con covariable continua: distancia a estaciones de subtes

```{r}
# convierto deptos a ppp
subtes.ppp <- as.ppp(st_coordinates(subtes.sf), caba.win)
Z <- distmap(subtes.ppp)
plot(Z)
#

ajus5<-ppm(deptos.ppp~Z+bs(x,df=3)*bs(y,df=3),Poisson())
ajus5
plot(ajus5,pause=FALSE,superimpose = FALSE)
pred5<-predict(ajus5)
plot(pred5)
# Solo Z
lurking(ajus5, Z)
#
ajus6<-ppm(deptos.ppp~Z,Poisson())
ajus6
plot(ajus6,pause=FALSE,superimpose = FALSE)
pred6<-predict(ajus6)
plot(pred6)
#
ajus7<-ppm(deptos.ppp~polynom(Z,2) ,Poisson())
ajus7
plot(ajus7,pause=FALSE,superimpose = FALSE)
pred7<-predict(ajus7)
plot(pred7)
plot(effectfun(ajus6))
```


Comparacion de modelos

```{r}
diagnose.ppm(ajus1, which="smooth")
diagnose.ppm(ajus2, which="smooth")
diagnose.ppm(ajus3, which="smooth")
diagnose.ppm(ajus6, which="smooth")
diagnose.ppm(ajus7, which="smooth")
#
anova(ajus2,ajus1,test="Chi")
anova(ajus3,ajus2,test="Chi")
anova(ajus5,ajus3,test="Chi")
```



Creando un raster de densidad de concentracion

```{r}
# 
K1 <- density(deptos.ppp) # Using the default bandwidth
plot(K1, main=NULL, las=1)
contour(K1, add=TRUE)
#
K2 <- density(deptos.ppp,sigma=0.005) # Using the default bandwidth
plot(K2, main=NULL, las=1)
contour(K2, add=TRUE)

```

Simulando Procesos

```{r}
require(spatstat.core)
# puntos uniformes en CABA
poi1<-runifpoint(lambda = K1,win=caba.win,n = 100)
plot(poi1)
# poisson homogeneo con intensidad lambda
poi2<-rpoispp(lambda=10000,,win=caba.win,nsim=1)
plot(poi2)
# poisson NO homogeneo con intensidad dada por la densidad estimada pred3
poi3<-rpoispp(lambda=pred3/100,,win=caba.win,nsim=1)
plot(poi3)
# poisson NO homogeneo con intensidad dada por la densidad estimada K2
poi4<-rpoispp(lambda=K2/10,,win=caba.win,nsim=1)
plot(poi4,cex=0.3)

```

Generacion de Eventos en Dimension 1

```{r}
# Genero puntos en Rivadavia
#riv_sp <- as(rivadavia %>% st_geometry(), "Spatial")
riv_sp <- sf::as_Spatial(rivadavia)
#plot(riv_sp)
is.projected(riv_sp)
riv_sp <- spTransform(riv_sp, CRS("+init=epsg:26978"))
riv_linnet <- as(riv_sp, "linnet")
lin1<-rpoislpp(0.001,riv_linnet)
plot(lin1)
# Genero puntos en todas las avenidas
ave_sp <- sf::as_Spatial(avenidas)
#plot(riv_sp)
ave_sp <- spTransform(ave_sp, CRS("+init=epsg:26978"))
ave_linnet <- as(ave_sp, "linnet")
lin2<-rpoislpp(0.001,ave_linnet)
plot(lin2)

```


Analisis de Vecinos mas Cercanos

```{r}
mean(nndist(deptos.ppp, k=1))
mean(nndist(deptos.ppp, k=2))
ANN <- apply(nndist(deptos.ppp, k=1:100),2,FUN=mean)
plot(ANN ~ eval(1:100), type="l", main=NULL, las=1)
```


Funcion K de Ripley

```{r}
K <- Kest(deptos.ppp)
plot(K, main=NULL, las=1, legendargs=list(cex=0.8, xpd=TRUE, inset=c(0.01, 0) ))
L <- Lest(deptos.ppp, main=NULL)
plot(L, main=NULL, las=1, legendargs=list(cex=0.8, xpd=TRUE, inset=c(0.01, 0) ))
```


Funcion G

```{r}
#  Number of points
n <- deptos.ppp$n

#  We want to generate completely spatially random point patterns to compare against the observed
ex <- expression( runifpoint( n , win = caba.win))

#  Reproducible simulation
set.seed(1)

# Compute a simulation envelope using Gest, which estimates the nearest neighbour distance distribution function G(r)
res <- envelope( deptos.ppp , Gest , nsim = 99, simulate = ex ,verbose = FALSE, savefuns = TRUE )

#  Plot
plot(res)
```

Marked Point Pattern

```{r}
set.seed(1)
marks(deptos.ppp)
cuales<-sample(1:27089,100)
deptos.ppp.pre<-deptos.ppp[cuales]
marks(deptos.ppp.pre)<-deptos.sf$precio[cuales]
marks(deptos.ppp.pre)
plot(deptos.ppp.pre)
```


Autocorrelacion Espacial

```{r}
#set.seed(1)
require(spdep)
coo1<-st_coordinates(deptos.sf)
cuales<-sample(1:nrow(coo1),1000)
coo2<-coo1[cuales,]

distan<-(dist(coo2))^0.5
w <- 1/as.matrix(distan)
sum(w==Inf)
w[w==Inf]<-0
diag(w) <- 0
summary(as.numeric(w))
eltest<-moran.test(deptos.sf$precio[cuales],mat2listw(w),randomisation = TRUE)
round(eltest$estimate,4)
(eltest$estimate[1]-eltest$estimate[2])/sqrt(eltest$estimate[3])
eltest
# Noran Scatter Plot
moran.plot(deptos.sf$precio[cuales],mat2listw(w))
```



Celdas de Voronoi

```{r}
set.seed(1)
marks(deptos.ppp)
cuales<-sample(1:27089,100)
deptos.ppp.pre<-deptos.ppp[cuales]
marks(deptos.ppp.pre)<-deptos.sf$precio[cuales]
tese<-dirichlet(deptos.ppp.pre)
th  <-  as(tese, "SpatialPolygons")
plot(th)
plot(deptos.ppp.pre,add=T)
```

### Point Pattern Analysis

```{r}
# convierto deptos a ppp
deptos.ppp <- as.ppp(st_coordinates(deptos.sf), caba.win)
#deptos.ppp <- as.ppp(st_coordinates(deptos.sf), st_convex_hull(st_union(deptos.sf)))
marks(deptos.ppp)
window(deptos.ppp)
plot(deptos.ppp,cex=0.3)
```

Analisis de Concentracion

```{r}
# Quadrat Count
Q <- quadratcount(deptos.ppp, nx= 10, ny=10)
plot(deptos.ppp, pch=20, cols="grey70", main=NULL)  # Plot points
plot(Q, add=TRUE)  # Add quadrat grid
# Quadrat Density
Q.d <- intensity(Q)
plot(intensity(Q, image=TRUE), main=NULL, las=1)  # Plot density raster
plot(deptos.ppp[sample(1:27089,200)], pch=1, cex=0.01, col="grey", add=TRUE)  # Add points
plot(caba.ch,add=T)
```

Interpolacion Espacial

```{r}
set.seed(1)
marks(deptos.ppp)
cuantos<-10
cuales<-sample(1:27089,cuantos)
deptos.ppp.pre<-deptos.ppp[cuales]
marks(deptos.ppp.pre)<-deptos.sf$precio[cuales]/deptos.sf$sup[cuales]
plot(deptos.ppp.pre)
deptos.ppp.pre.spdf<-as.SpatialPointsDataFrame.ppp(deptos.ppp.pre)
#
grd              <- as.data.frame(spsample(deptos.ppp.pre.spdf, "regular", n=50000))
names(grd)       <- c("X", "Y")
coordinates(grd) <- c("X", "Y")
gridded(grd)     <- TRUE  # Create SpatialPixel object
fullgrid(grd)    <- TRUE  # Create SpatialGrid object

# Add P's projection information to the empty grid
proj4string(deptos.ppp.pre.spdf) <- proj4string(deptos.ppp.pre.spdf) # Temp fix until new proj env is adopted
proj4string(grd) <- proj4string(deptos.ppp.pre.spdf)
# Interpolate the grid cells using a power value of 2 (idp=2.0)
#
potencia<-3
P.idw <- gstat::idw(marks ~ 1, deptos.ppp.pre.spdf, newdata=grd, idp=potencia)
plot(P.idw)
plot(deptos.ppp.pre.spdf,add=T,,cex=2,col="grey")
plot(caba.win,add=T)
#
potencia<-2
P.idw <- gstat::idw(marks ~ 1, deptos.ppp.pre.spdf, newdata=grd, idp=potencia)
plot(P.idw)
plot(deptos.ppp.pre.spdf,add=T,,cex=2,col="grey")
plot(caba.win,add=T)
#
potencia<-1
P.idw <- gstat::idw(marks ~ 1, deptos.ppp.pre.spdf, newdata=grd, idp=potencia)
plot(P.idw)
plot(deptos.ppp.pre.spdf,add=T,,cex=2,col="grey")
plot(caba.win,add=T)

```

