---
title: "Estadistica Espacial Aplicada"
author: "Andres Farall"
date: "18 de Agosto de 2021"
output:
  html_document:
    df_print: paged
    toc: yes
  html_notebook:
    theme: lumen
    toc: yes
    toc_float: yes
subtitle: Ejemplificacion con la base de Properati
---



###  Lectura del dataset y su estructura

```{r}
# leo el archivo ar_properties 
library(readr) # libreria con la funcion read_csv
datos1a <- read_csv("ar_properties.csv") # Acá completen con su propio PATH al archivo
datos1a # veo la base
```

### Aplicando filtros

Se seleccionan aquellos registros que pertenecen a Argentina y Capital Federal, cuyo precio esta en dolares (USD), el tipo de propiedad corresponde a Departamento y el tipo de operacion sea Venta. 

```{r}
library(tidyverse) # carga varios paquetes: dplyr, ggplot2, purr, rtingr, etc.
datos1b <- datos1a %>% 
                   # Me quedo con los que pertenecen a Argentina y Capital Federal
            filter(l1 == "Argentina", 
                   l2 == "Capital Federal", 
                   # cuyo precio este en dolares 
                   currency == "USD", 
                   # propiedad tipo Departamento
                   property_type %in% c("Departamento"),
                   # operaciones de venta
                   operation_type == "Venta") %>% select(id,l3,surface_covered,price,lat,lon,rooms,bathrooms,bedrooms) %>% na.omit() %>% mutate(precio=price,barrio=l3,sup=surface_covered,pm2=precio/sup,rooms,bathrooms,bedrooms) %>% na.omit()
# chequeo si el filtro se refleja correctamente en mi nuevo dataset datos1b
datos1b 
attach(datos1b) # pongo las variables en memoria
```

Cargo las librerias basicas para trabajar con datos espaciales

```{r}
library(terra)
library(sf)
library("leaflet")
```

### Datos Vectoriales

## Cargo depto como Puntos

```{r}
lonlat <- cbind(datos1b$lon, datos1b$lat)
df <- data.frame(ID=datos1b$id, datos1b$sup)
crdref <- "+proj=longlat +datum=WGS84"
deptos <- vect(lonlat, atts=df, crs=crdref) # with terra
deptos.sf <- sf::st_as_sf(pts) # conversion to sf
#plot(pts)
plot(deptos.sf)
leaflet(deptos.sf) %>% addTiles() %>% addCircleMarkers(radius=0.2)

```

## cargo calles de CABA


```{r}
calles.comp <- st_read("/home/andresfaral/Dropbox/Estadistica Espacial/callejero/")
calles.comp
plot(calles.comp)
barrios$geometry
class(barrios)
plot(barrios[1:5,])
print(barrios.comp, n = 3)
```

## Carga de Barrios CABA

```{r}
barrios.comp <- st_read("/home/andresfaral/Dropbox/Estadistica Espacial/barrios/")
barrios.comp
barrios<-barrios.comp[1]
barrios
barrios$geometry
class(barrios)
plot(barrios[1:5,])
print(barrios.comp, n = 3)
```

## Carga de Comunas CABA

```{r}
comunas.comp <- st_read("/home/andresfaral/Dropbox/Estadistica Espacial/comunas/")
comunas.comp
plot(comunas.comp)
comunas<-comunas.comp[1]
plot(comunas)

```

Grafico de deptos, comunas y barrios

```{r}
# deptos y barrios
leaflet(deptos.sf) %>% addTiles() %>% addCircleMarkers(radius=0.2) %>% addPolygons(data=barrios,color = "green")
# agrego comunas
leaflet(deptos.sf) %>% addTiles() %>% addCircleMarkers(radius=0.2) %>% addPolygons(data=barrios,color = "green") %>% addPolygons(data=comunas,color = "red")

```

Que depto esta en que barrio: puntos en poligonos

```{r}
deptos_in_barrios <- st_join(deptos.sf, barrios, join = st_within)
deptos_in_barrios
deptos_barrios_count <- count(as_tibble(deptos_in_barrios), BARRIO)
deptos_barrios_count
barrios_con_deptos <- left_join(barrios, deptos_barrios_count)
barrios_con_deptos
```

grafico

```{r}
require(tmap)
tmap_mode("view")
tm_shape(barrios_con_deptos) +
  tm_fill(
    col = "n",
    palette = "Greens",
    style = "cont",
    contrast = c(0.1, 1),
    title = "Deptos por Barrio",
    id = "boro_ct2010",
    showNA = FALSE,
    alpha = 0.8) +
  tm_borders(col = "darkgray", lwd = 0.7)
```

