---
title: "Modelado de Deptos
date: "18 de Agosto de 2021"
output:
  pdf_document:
    toc: yes
  html_notebook:
    theme: lumen
    toc: yes
    toc_float: yes
  html_document:
    df_print: paged
    toc: yes
subtitle: Ejemplificacion con la base de Properati
---



###  Lectura del dataset y su estructura

```{r}
# leo el archivo ar_properties 
library(tidyverse) # libreria para data wrangling
datos1a <- read_csv("ar_properties.csv") # Acá completen con su propio PATH al archivo
datos1a # veo la base
```

### Aplicando filtros

Se seleccionan aquellos registros que pertenecen a Argentina y Capital Federal, cuyo precio esta en dolares (USD), el tipo de propiedad corresponde a Departamento y el tipo de operacion sea Venta. 

```{r}
datos1b <- datos1a %>% 
                   # Me quedo con los que pertenecen a Argentina y Capital Federal
            filter(l1 == "Argentina", 
                   l2 == "Capital Federal", 
                   # cuyo precio este en dolares 
                   currency == "USD", 
                   # propiedad tipo Departamento
                   property_type %in% c("Departamento"),
                   # operaciones de venta
                   operation_type == "Venta",
                   # acoto por precio y superficie
                   between(surface_covered,11,500),between(price,1000,2e6)) %>% dplyr::select(id,l3,surface_covered,price,lat,lon,rooms,bathrooms,bedrooms) %>% mutate(pm2=price/surface_covered) %>% rename(precio=price,barrio=l3,sup=surface_covered,ambientes=rooms,baths=bathrooms,cuartos=bedrooms) %>% na.omit()
# chequeo si el filtro se refleja correctamente en mi nuevo dataset datos1b
datos1b 
attach(datos1b) # pongo las variables en memoria
```

Cargo las librerias basicas para trabajar con datos espaciales

```{r}
library(terra)
library(sf)
#vignette(package = "sf")
#vignette("sf1",package = "sf")
library("leaflet")
library(tmap)
library(OpenStreetMap)
```

## Carga de Barrios CABA

```{r}
# cargo barrios
barrios.comp <- st_read("/home/andresfaral/Dropbox/Estadistica Espacial/barrios/")
barrios.comp
plot(barrios.comp)
# me quedo solo con feature de barrio
barrios<-barrios.comp[1]
barrios
plot(barrios)
# la geometria
barrios$geometry
class(barrios)
plot(barrios[1:5,])
print(barrios.comp, n = 3)
# union de barrios
union._barrios<-st_union(barrios)
union._barrios
plot(union._barrios)
# grafico con leaflet
leaflet(barrios) %>% addTiles() %>% addPolygons()
```
## Cargo deptos como Puntos

```{r}
# transformo el dtaset a sf, con proyeccion EPSG 4326, equivalente a WGS84
deptos.comp.sf <- datos1b %>% st_as_sf(coords = c("lon", "lat"), crs = 4326)
deptos.comp.sf
class(deptos.comp.sf)
# grafico 
plot(deptos.comp.sf)
deptos.sf<-deptos.comp.sf[(barrio=="Caballito"|barrio=="Flores")&precio<500000&sup<250,]
plot(deptos.sf)
caba<-barrios[barrios$BARRIO=="CABALLITO",]
flor<-barrios[barrios$BARRIO=="FLORES",]
cabaflor<-st_union(caba,flor)
test <- st_within(deptos.sf,cabaflor,sparse = FALSE)
sum(test)
deptos.sf<-deptos.sf[test,]
#
tmap_mode('view') + tm_shape(deptos.sf) + tm_dots(col = "precio", palette="RdYlBu", stretch.palette = TRUE,size = 0.1,shape =21,style="cont")

```





### Moelado del precio de los Depaertamentos

Moelo lineal basico

```{r}
qplot(deptos.sf$sup,deptos.sf$precio,xlab = "Superficie Cubierta",ylab="Precio en u$s") + geom_smooth()
ajus<-lm(precio~sup,data=deptos.sf)
summary(ajus)
resid<-ajus$residuals
#residuos.scal<-resid
#residuos.scal<-scale(resid)
residuos.scal<-sqrt(abs(resid))*sign(resid)
#residuos.scal<-resid
plot(residuos.scal)
deptos.sf$residuos<-residuos.scal
hist(deptos.sf$precio)
```

Graficoespacial de residuos

```{r}
# grafico estatico
plot(deptos.sf["residuos"])
# grafico interactivo
tmap_mode('view') + tm_shape(deptos.sf) + tm_dots(col = "residuos", palette="Reds", stretch.palette = TRUE,size = 0.1,shape =21)
#
tmap_mode('view') + tm_shape(deptos.sf) + tm_dots(col = "residuos", palette="RdYlBu", stretch.palette = TRUE,size = 0.1,shape =21,style="cont")
```




Modelo GWR (Geographically Weighted Regression)

```{r}
require(spgwr) # libreria spgwr
deptos.spdf<-as(deptos.sf,"Spatial") # comversion a spatialpointdataframe
# modelo GGWR
gwr.model = gwr(precio~sup,data=deptos.spdf,bandwidth = 0.2)
#
summary(gwr.model$SDF)
gwr.model
```


Mapa de betas y mues

```{r}
spplot(gwr.model$SDF, "sup", cex=0.8)
spplot(gwr.model$SDF, "sup", cuts=quantile(gwr.model$SDF$sup), cex=0.8)
#
deptos.sf$betas<-gwr.model$SDF$sup
deptos.sf$mues<-gwr.model$SDF$`(Intercept)`

tmap_mode('view') + tm_shape(deptos.sf) + tm_dots(col = "betas", palette="Reds", stretch.palette = TRUE,size = 0.1,shape =21)
#
qpal <- colorQuantile("RdYlBu", deptos.sf$betas, n = 7)
leaflet(deptos.sf) %>% addTiles() %>% addCircleMarkers(color = ~qpal(deptos.sf$betas))
###### 
mapa.betas<-tmap_mode('view') + tm_shape(deptos.sf) + tm_dots(col = "betas", palette="RdYlBu", stretch.palette = TRUE,size = 0.1,shape =21,style="cont")
mapa.mues<-tmap_mode('view') + tm_shape(deptos.sf) + tm_dots(col = "mues", palette="RdYlBu", stretch.palette = TRUE,size = 0.1,shape =21,style="cont")
tmap_arrange(mapa.mues,mapa.betas)
```

Mapa de Ajuste R2

```{r}
# prediccion de la muestra
deptos.sf$R2<-gwr.model$SDF$localR2
tmap_mode('view') + tm_shape(deptos.sf) + tm_dots(col = "R2", palette="RdYlBu", stretch.palette = TRUE,size = 0.1,shape =21,style="cont")
```

Mapa de Prediccion de Deptos de 70 M2

```{r}
mues<-gwr.model$SDF$`(Intercept)`
betas<-gwr.model$SDF$sup
lasuper<-70
pred70<-mues+betas*lasuper
hist(pred70)
deptos.sf$pred70<-pred70
tmap_mode('view') + tm_shape(deptos.sf) + tm_dots(col = "pred70", palette="RdYlBu", stretch.palette = TRUE,size = 0.1,shape =21,style="cont")
# leaflet
#
qpal <- colorQuantile("RdYlBu", deptos.sf$pred70, n = 7)
leaflet(deptos.sf) %>% addTiles() %>% addCircleMarkers(color = ~qpal(deptos.sf$pred70))
#
gwr.model$SDF$pred70<-pred70
spplot(gwr.model$SDF, "pred70", cuts=quantile(gwr.model$SDF$pred70), cex=0.8)

```



Modelo mas Completo

```{r}
# OLS
ajus2<-lm(precio~sup+cuartos+baths,data=deptos.sf)
summary(ajus2)
# GWR
gwr.model2 = gwr(precio~sup+cuartos+baths,data=deptos.spdf,bandwidth = 0.2)
summary(gwr.model2$SDF)
gwr.model2
# Prediccion
mues2<-gwr.model2$SDF$`(Intercept)`
betas2<-gwr.model2$SDF$sup
betas22<-gwr.model2$SDF$cuartos
betas23<-gwr.model2$SDF$baths
lasuper<-70
pred702<-mues+betas*lasuper+betas22*2+betas23*1
hist(pred702)
deptos.sf$pred702<-pred702
tmap_mode('view') + tm_shape(deptos.sf) + tm_dots(col = "pred702", palette="RdYlBu", stretch.palette = TRUE,size = 0.1,shape =21,style="cont")


```


# Kriging

Ejemplo de juguete: Continuacion del ejemplo unidimensional

Genero N datos en un espacio de dimension 2 autocorrelacionados segun su distancia

```{r}
set.seed(4) # fijo la semilla
N<-300 # cant de datos
x1<-runif(N) # posicion en x1
x2<-runif(N) # posicion en x2
X<-cbind(x1,x2)
distan <- as.matrix(dist(X)) # matriz de distancias entre observaciones
#distan
phi <- 5.0 # grado de correlacion entre errores de observaciones
V<-exp(-phi * distan) # matriz de correlaciones
#V
D <- chol(V) # la raiz cuadrada de la matriz de correlaciones
#D
E <-t(matrix(rnorm(N), ncol = N) %*% D + rep(0, rep(N, 1))) # Errores autocorrelacionaods
#E
# Graficacion de los errores
plot(x1,E)
plot(x2,E)

# Relacion deterministica espacial real subyacente 
alfa<-3 # intercept verdadero
beta1<-2 # coef1 de tendencia verdadera
beta2<-4 # coef2 de tendencia verdadera

Y<-alfa+beta1*x1+beta2*x2+E # variable de interes = parte deterministica espacial + errores autocorrelacionados
# Ajuste lineal OLS

ajus.lm<-lm(Y~ x1+x2)
summary(ajus.lm)
# Grafico
require(rgl)
#plot3d(ajus.lm,size=15,col="blue")
# grafico bueno
predichos2<-fitted.values(ajus.lm)
coefs <- coef(ajus.lm)
a <- coefs["x1"]
b <- coefs["x2"]
cc <- -1
d<- coefs["(Intercept)"]

par3d(windowRect = c(0, 0, 800, 800)) # make the window large
par3d(zoom = 1.1) # larger values make the image smaller
#plot3d(datos,col=colores[clases],size=2)
plot3d(x1,x2,Y, 
       type="s", size=1,col="red",pch="16", xlab="x1", 
       ylab="x2", zlab="Y")
planes3d(a, b, cc, d,  col = 'green', alpha = 1.0)
#plot3d(x1,x2,predichos2, type="s", size=1,
#       col="pink",pch="16",  xlab="x1", 
#       ylab="x2", zlab="Y",add=T)

```


Kriging a los datos de juguete

```{r}
require(gstat)
require(sp)
# convierto los datos a dataframe
datos.df<-data.frame(x1=x1,x2=x2,Y=Y)
datos.df
# conversion a spatialpointdataframe
datos.spdf<-datos.df
coordinates(datos.spdf)= ~ x1+x2
datos.spdf
plot(datos.spdf)
spplot(datos.spdf)
bubble(datos.spdf, zcol='Y', fill=TRUE, do.sqrt=FALSE, maxsize=3)
# Grafico espacial de residuos
residuos<-ajus.lm$residuals
datos.spdf$residuos<-residuos
spplot(datos.spdf["residuos"])
# Grafico simultaneo de Y versus x1 y x2
require(lattice)
xyplot(Y~ x1+x2,datos.df,allow.multiple = T)
# scatterplots laggeados
# sin tendencia
hscat(Y ~ 1, datos.spdf, (0:12)/12)
# con tendencia
hscat(residuos ~ 1, datos.spdf, (0:12)/12)
# cloud variogram sin tendencia (FALSO, porque el proceso NO es estacionario)
plot(variogram(Y~1, data=datos.spdf, cloud=TRUE))
# cloud variogram con tendencia (VERDADERO)
plot(variogram(Y~x1+x2, data=datos.spdf, cloud=TRUE))
# sample variogram sin tendencia (FALSO, porque el proceso NO es estacionario)
vari1<-variogram(Y~1, data=datos.spdf,cutoff=1,width=0.025)
vari1
plot(vari1)
# sample variogram con tendencia (VERDADERO)
vari2<-variogram(Y~x1+x2, data=datos.spdf,cutoff=1,width=0.025)
plot(vari2)
# ajustamos un modelo de variograma
vari2.fit <- fit.variogram(vari2, model=vgm(psill  =0.8, "Sph",  nugget = 0,range = 0.4),fit.method = 1) # ajuste
vari2.fit
# grafico del ajuste
plot(vari2,vari2.fit)
# kriging
cant<-50
grilla<-expand.grid(x1=seq(0,1,length.out = cant),x2=seq(0,1,length.out = cant))
coordinates(grilla)<- ~ x1+x2
plot(datos.spdf,pch="o",col="green")
points(grilla,pch="+")

# kriging
kri.datos <- krige(Y ~ x1 + x2, datos.spdf, grilla, model=vari2.fit)
kri.datos
# visualizacion
require(tidyverse)
require(scales)
kri.datos %>% as.data.frame %>%
  ggplot(aes(x=x1, y=x2)) + geom_tile(aes(fill=var1.pred)) + coord_equal() +
  scale_fill_gradient(low = "yellow", high="red") +
  scale_x_continuous(labels=comma) + scale_y_continuous(labels=comma) +
  theme_bw()
# visualizacion 
gridded(kri.datos)<-TRUE
class(kri.datos)
Y.sca<-scale(datos.spdf$Y)-min(scale(datos.spdf$Y))+0.1
# mapa de prediccion (interpolacion)
plot(kri.datos["var1.pred"])
points(datos.spdf,cex=Y.sca/2)
# mapa de varianzas
plot(kri.datos["var1.var"])
points(datos.spdf,cex=Y.sca/2)
#
kri.datos2 <- krige(Y ~ x1 + x2, datos.spdf, grilla, model=vari2.fit)
xx1<-seq(0,1,length.out = cant)
xx2<-seq(0,1,length.out = cant)
yy<-matrix(kri.datos2$var1.pred,nrow=cant)
fcol <- topo.colors(10)[cut(yy[-1,-1],10,include.lowest=TRUE)]
persp3d(xx1,xx2,yy,theta=-60, phi=40, col=fcol)
points3d(x1,x2,Y,size=13)
```


Aplicacion a Properati

```{r}

```


```{r}
require(gstat)

# conversion de deptos.sf a spatialpointsdataframe

deptos.spdf<-as(deptos.sf,"Spatial") # comversion a spatialpointdataframe
# Re-expreso los precios en 100.000, para facilitar las visualizaciones
deptos.spdf$precio<-deptos.spdf$precio/100000
raster::crs(deptos.spdf)
proj4string(deptos.spdf)
# contenido
coordinates(deptos.spdf)
bbox(deptos.spdf)
plot(deptos.spdf)
# calculo del variograma muestral
# cloud
#plot(variogram(precio~sup, data=deptos.spdf, cloud=TRUE))
# variogram
#deptos.vgm <- variogram(precio~poly(coords.x1,2)+poly(coords.x2,2)+sup, deptos.spdf,width=0.05,cutoff=3)
#deptos.vgm <- variogram(precio~sup, deptos.spdf,width=0.05,cutoff=4)
deptos.vgm <- variogram(precio~sup+coords.x1+coords.x2, deptos.spdf)
plot(deptos.vgm)

# lista de modelos posubles de variogramas
#vgm()
#show.vgms()
# ajuste
deptos.vgm.fit <- fit.variogram(deptos.vgm, model=vgm(1, "Exp",  1),fit.method = 1) # ajuste
# grafico del ajuste
plot(deptos.vgm,deptos.vgm.fit)
```

Modelo de kriging

```{r}
# armado de una grilla regular cubiendo al bounding box
exten<-bbox(deptos.spdf)
cant<-10
grilla<-expand.grid(coords.x1=seq(exten[1,1],exten[1,2],length.out=cant),coords.x2=seq(exten[2,1],exten[2,2],length.out = cant))
#head(grilla)
coordinates(grilla) <- ~ coords.x1 + coords.x2 
proj4string(grilla)<-proj4string(deptos.spdf)
grilla
#
plot(deptos.spdf[,"precio"],cex=0.1)
points(grilla,cex=3)
#
#kri.deptos <- krige(precio ~ sup, deptos.spdf, grilla)

kri.deptos <- krige(precio ~ coords.x1+coords.x2, deptos.spdf, grilla, model=deptos.vgm.fit)
plot(kri.deptos)
```

Kriging de pm2
```{r}
require(gstat)

# conversion de deptos.sf a spatialpointsdataframe

deptos.spdf<-as(deptos.sf,"Spatial") # comversion a spatialpointdataframe
zerodist(deptos.spdf)
deptos.spdf<-remove.duplicates(deptos.spdf, zero = 0.0)

#deptos.vgm <- variogram(pm2~1, deptos.spdf)
deptos.vgm <- variogram(pm2~coords.x1+coords.x2, deptos.spdf)

plot(deptos.vgm)

# lista de modelos posubles de variogramas
#vgm()
#show.vgms()
# ajuste
deptos.vgm.fit <- fit.variogram(deptos.vgm, model=vgm(40000, "Exp",  1),fit.method = 1) # ajuste
# grafico del ajuste
plot(deptos.vgm,deptos.vgm.fit)
#
exten<-bbox(deptos.spdf)
cant<-200
grilla<-expand.grid(coords.x1=seq(exten[1,1],exten[1,2],length.out=cant),coords.x2=seq(exten[2,1],exten[2,2],length.out = cant))
#head(grilla)
coordinates(grilla) <- ~ coords.x1 + coords.x2 
proj4string(grilla)<-proj4string(deptos.spdf)
grilla
#
#kri.deptos <- krige(precio ~ sup, deptos.spdf, grilla)

#kri.deptos <- krige(pm2 ~ 1, deptos.spdf, grilla, model=deptos.vgm.fit)
kri.deptos <- krige(pm2 ~ coords.x1 + coords.x2, deptos.spdf, grilla, model=deptos.vgm.fit)

#

kri.deptos %>% as.data.frame %>%
  ggplot(aes(x=coords.x1, y=coords.x2)) + geom_tile(aes(fill=var1.pred)) + coord_equal() +
  scale_fill_gradient(low = "yellow", high="red")
# Comparacion con IDW
datos.idw<-gstat::idw(Y~ 1,datos.spdf,grilla,idp=2)
gridded(datos.idw)<-TRUE
plot(datos.idw)
```

