---
title: "Introduction to Point Pattern Analysis"
output: html_notebook
---

Cargo librerias

```{r}
library(spatstat.core)
library(plotly)
```

Principio de Aceptacion-Rechazo

```{r}
cuadri <- function(x, y){sqrt(x^2+y^2)/sqrt(8)}
n<-10
x <- y <- seq(0, 2, length= n)
xx<-rep(x,n)
yy<-rep(y,rep(n,n))
z <- outer(x, y, cuadri)
u<-runif(n*n)
graf<-persp(x, y, z,theta = 65,phi=25,zlab="u")
cumplen<-(u<z)
points(trans3d(xx, yy, u,pmat=graf), col = 2+cumplen, pch = 16)
#
set.seed(1)
cant<-1000
x<-runif(cant,0,2)
y<-runif(cant,0,2)
u<-runif(cant,0,sqrt(8))
z<-cuadri(x,y)
cumplen<-(u<z)
sum(cumplen)
par(pty="s")
plot(x[cumplen][1:100],y[cumplen][1:100],xlab = "",ylab="",xaxt='n',yaxt='n')
```

Simulacion de Complete Spatial Randomness (CSR) o Independent Random Process (IRP)

(Uniform) Binomial Point Process

```{r}
set.seed(1)
cant<-100
sim.BPP<-runifpoint(cant)
plot(sim.BPP)
set.seed(2)
sim.BPP<-runifpoint(cant)
plot(sim.BPP)
```

Proceso de poisson homogeneo

```{r}
set.seed(1)
lambda<-100
sim.CSR<-rpoispp(lambda)
plot(sim.CSR,main = paste("Poisson Homogeneo lambda =",lambda))
set.seed(2)
lambda<-100
sim.CSR<-rpoispp(lambda)
plot(sim.CSR,main = paste("Poisson Homogeneo lambda =",lambda))
```

Proceso de poisson INhomogeneo

```{r}
set.seed(1)
sim.INHa <- rpoispp(function(x,y) {800*(x-0.5)^2 + 800*(y-0.5)^2},nsim=1)
plot(sim.INHa)
set.seed(1)
sim.INHb <- rpoispp(function(x,y) {200-800*(x-0.5)^2 + 200-800*(y-0.5)^2},nsim=1)
plot(sim.INHb)
```

Proceso de Thomas

```{r}
par(mfrow=c(2,2))
par(mar=c(1,1,1,1))
set.seed(1)
inten<-30
disper<-0.02
mu<-10
sim.THO <- rThomas(inten,disper,mu)
plot(sim.THO,main=paste("Lambda=",inten,"Mu=",mu,"Sigma=",disper))
set.seed(1)
inten<-30
disper<-0.05
mu<-10
sim.THO <- rThomas(inten,disper,mu)
plot(sim.THO,main=paste("Lambda=",inten,"Mu=",mu,"Sigma=",disper))
set.seed(1)
inten<-10
disper<-0.02
mu<-30
sim.THO <- rThomas(inten,disper,mu)
plot(sim.THO,main=paste("Lambda=",inten,"Mu=",mu,"Sigma=",disper))
set.seed(1)
inten<-10
disper<-0.05
mu<-30
sim.THO <- rThomas(inten,disper,mu)
plot(sim.THO,main=paste("Lambda=",inten,"Mu=",mu,"Sigma=",disper))
par(mfrow=c(1,1))
```


Proceso de Secuencial Inhibicion Simple (SSI)

```{r}
par(mfrow=c(2,2))
par(mar=c(1,1,1,1))
set.seed(1)
delta<-0.01
sim.SSI <- rSSI(delta,100)
plot(sim.SSI,main=paste("n=100 delta=",delta))
set.seed(1)
delta<-0.05
sim.SSIa <- rSSI(delta,100)
plot(sim.SSIa,main=paste("n=100 delta=",delta))
set.seed(1)
delta<-0.1
sim.SSI <- rSSI(delta,100)
plot(sim.SSI,main=paste("n=100 delta=",delta))
set.seed(1)
delta<-0.2
sim.SSIb <- rSSI(delta,100)
plot(sim.SSIb,main=paste("n=100 delta=",delta))

```

Procesosde COX

```{r}
library(RandomFields)
library(RandomFieldsUtils)
 m <- as.im(function(x, y){5 - 1.5 * (x - 0.5)^2 + 2 * (y - 0.5)^2}, W=owin())
 #
X <- rLGCP("gauss", m, var=0.15, scale =0.5)
plot(attr(X, "Lambda"))
points(X)
```


La Funcion G y F en CSR

```{r}
par(mfrow=c(1,3))
plot(sim.CSR)
env.CSR <- envelope(sim.CSR, fun = Gest, nsim = 200,nrank=5)
plot(env.CSR)
env.CSR <- envelope(sim.CSR, fun = Fest, nsim = 200,nrank=5)
plot(env.CSR)
par(mfrow=c(1,1))

```

La Funcion G y F en Thomas

```{r}
par(mfrow=c(1,3))
plot(sim.THO)
env.THO <- envelope(sim.THO, fun = Gest, nsim = 200,nrank=5)
plot(env.THO)
env.THO <- envelope(sim.THO, fun = Fest, nsim = 200,nrank=5)
plot(env.THO)
par(mfrow=c(1,1))

```
La Funcion G y F en SSI

```{r}
par(mfrow=c(1,3))
sim.SSI<-sim.SSIa
plot(sim.SSI)
env.SSI <- envelope(sim.SSI, fun = Gest, nsim = 200,nrank=5)
plot(env.SSI)
env.SSI <- envelope(sim.SSI, fun = Fest, nsim = 200,nrank=5)
plot(env.SSI)
par(mfrow=c(1,1))

```

La Funcion G y F en CSR

```{r}
par(mfrow=c(1,3))
plot(sim.CSR)
env.CSR <- envelope(sim.CSR, fun = Kest, nsim = 200,nrank=5)
plot(env.CSR)
env.CSR <- envelope(sim.CSR, fun = Lest, nsim = 200,nrank=5)
plot(env.CSR, . -r ~ r)
par(mfrow=c(1,1))

```

La Funcion K y L en Thomas

```{r}
par(mfrow=c(1,3))
plot(sim.THO)
env.THO <- envelope(sim.THO, fun = Kest, nsim = 200,nrank=5)
plot(env.THO)
env.THO <- envelope(sim.THO, fun = Lest, nsim = 200,nrank=5)
plot(env.THO, . -r ~ r)
par(mfrow=c(1,1))

```
La Funcion K y L en SSI

```{r}
par(mfrow=c(1,3))
sim.SSI<-sim.SSIa
plot(sim.SSI)
env.SSI <- envelope(sim.SSI, fun = Kest, nsim = 200,nrank=5)
plot(env.SSI)
env.SSI <- envelope(sim.SSI, fun = Lest, nsim = 200,nrank=5)
plot(env.SSI, . -r ~ r)
par(mfrow=c(1,1))
```

Como funciona KDE

```{r}
library(manipulate)
x<-c(10,13,14)

GrafKDE<-function(h)
{
plot(density(x,bw=h,from=8,to=16),main=paste("Ventana =",h),ylab="Intensidad",ylim=c(0,0.8),lwd=3,xlab="")
points(x,c(0,0,0),pch=16,col="green")
n1<-function(x){dnorm(x,10,h)/3}
n2<-function(x){dnorm(x,13,h)/3}
n3<-function(x){dnorm(x,14,h)/3}
curve(n1, 7, 17, lwd=2, axes = FALSE, xlab = "", ylab = "",add=T,col="green",lty=3)
curve(n2, 7, 17, lwd=2, axes = FALSE, xlab = "", ylab = "",add=T,col="green",lty=3)
curve(n3, 7, 17, lwd=2, axes = FALSE, xlab = "", ylab = "",add=T,col="green",lty=3)
}
GrafKDE(0.5)
manipulate(GrafKDE(h=h),h=slider(0.2,2,step=0.1))
```

Aplicacion de KDE a Poisson Homogeneo

```{r}
require(splancs)
# eleccion de ventana por diggle
mserw <- bw.diggle(sim.CSR)
bw <- as.numeric(mserw)*3
#
den.CSR<-density(sim.CSR,bw)
plot(den.CSR)
points(sim.CSR)
```

Aplicacion de KDE a Poisson InHomogeneo

```{r}
require(splancs)
# eleccion de ventana por diggle
mserw <- bw.diggle(sim.INHa)
bw <- as.numeric(mserw)*3
#
den.INH<-density(sim.INHa,bw)
plot(den.INH)
points(sim.INHa)
```

Elegiendo la ventana optima para Poisson Inhomogeneo

```{r}
require(spatstat.utils)
#datos<-sim.CSR
datos<-sim.INHa
poligono<-matrix(c(0,0,0,1,1,0,1,1,0,0),4,2,byrow = T)
Mse2d <- mse2d(as.points(datos), poligono, nsmse=50, range=1)
#png("/home/andresfaral/Dropbox/Estadistica Espacial/KDE INH CV")
plot(Mse2d$h,Mse2d$mse, type="l",xlab="Ventana (h)", ylab="Error Estimado")
arrows(0.15,9,0.15,-1.5,lty=1,col="green",lwd=3)
#dev.off()
bw<-min(Mse2d$h)
bw<-0.03
den.INH<-density(datos,bw)
png("/home/andresfaral/Dropbox/Estadistica Espacial/KDE INH chico")
plot(den.INH)
points(datos)
dev.off()
```

Elegiendo la ventana optima para Thomas

```{r}
datos<-sim.THO
poligono<-matrix(c(0,0,0,1,1,0,1,1,0,0),4,2,byrow = T)
Mse2d <- mse2d(as.points(datos), poligono, nsmse=50, range=1)
bw<-Mse2d$h[which.min(Mse2d$mse)] 
png("/home/andresfaral/Dropbox/Estadistica Espacial/KDE THO CV")
plot(Mse2d$h,Mse2d$mse, type="l",xlab="Ventana (h)", ylab="Error Estimado")
arrows(bw,-1,bw,-4.5,lty=1,col="green",lwd=2)
dev.off()
den.THO<-density(datos,bw)
png("/home/andresfaral/Dropbox/Estadistica Espacial/KDE THO")
plot(den.THO)
points(datos)
dev.off()
```

Procesos Marcados

```{r}
library(gstat)
library(lattice)
library(sp)
data(meuse)
class(meuse)
coordinates(meuse) <- c("x", "y")
# EDA
spplot(meuse, "zinc", do.log = T, colorkey = TRUE)
bubble(meuse, "zinc", do.log = T, key.space = "bottom")
# fitting
xyplot(log(zinc) ~ sqrt(dist), as.data.frame(meuse))
zn.lm <- lm(log(zinc) ~ sqrt(dist), meuse)
meuse$fitted.s <- predict(zn.lm, meuse) - mean(predict(zn.lm,
meuse))
meuse$residuals <- residuals(zn.lm)
spplot(meuse, c("fitted.s", "residuals"))
```

Interpolacion por IDW

```{r}
data(meuse.grid)
class(meuse.grid)
coordinates(meuse.grid) <- c("x", "y")
meuse.grid <- as(meuse.grid, "SpatialPixelsDataFrame")
idw.out <- gstat::idw(zinc ~ 1, meuse, meuse.grid, idp = 0.5)
plot(idw.out)
```
Interpolacion con Modelado Lineal

```{r}
#zn.lm <- lm(log(zinc) ~ sqrt(dist), meuse)
#zn.lm <- lm(zinc ~ sqrt(dist), meuse)
zn.lm <- lm(zinc ~ poly(x, y, degree = 2), meuse)
meuse.grid$pred <- predict(zn.lm, meuse.grid)
meuse.grid$se.fit <- predict(zn.lm, meuse.grid, se.fit = TRUE)$se.fit
plot(meuse.grid["pred"])
#image(meuse.grid["pred"])
```

El Variograma de zinc

```{r}
hist(dist(coordinates(meuse)))
hscat(zinc ~ 1, meuse, seq(0,2000,length.out = 10))
#
sel <- plot(variogram(zinc ~ 1, meuse, cloud = FALSE))
sel
```

El Variograma de residuos

```{r}
hscat(residuals ~ 1, meuse, seq(0,2000,length.out = 10))
#
sel <- plot(variogram(residuals ~ 1, meuse, cloud = FALSE))
sel
#
sel2<-variogram(log(zinc) ~ sqrt(dist), meuse)
plot(sel2)
#
zn.lm2 <- lm(zinc ~ dist+poly(x, y, degree = 2), meuse)
meuse$fitted2 <- predict(zn.lm2, meuse) - mean(predict(zn.lm2,
meuse))
meuse$residuals2 <- residuals(zn.lm2)
hscat(residuals2 ~ 1, meuse, seq(0,2000,length.out = 10))
#
sel <- plot(variogram(residuals2 ~ 1, meuse, cloud = FALSE))
sel

```

Procesos Marcados

SIN Autocorrelacion

```{r}
require(gstat)
#
set.seed(1)
sim.CSR.M<-sim.CSR
X<-rnorm(sim.CSR.M$n)
X<-as.numeric(scale(X))
marks(sim.CSR.M)<-X
sim.CSR.M
sim.CSR.M.df<-as.data.frame(sim.CSR.M)
sim.CSR.M.spdf<-sim.CSR.M.df
coordinates(sim.CSR.M.spdf) <- c("x", "y") # como spatialpoints dataframe

plot(sim.CSR.M)
spplot(sim.CSR.M.spdf, colorkey = TRUE)

### Vaiograma
hscat(marks ~ 1, sim.CSR.M.spdf, seq(0,1,length.out = 11))
variog<-variogram(marks ~ 1, sim.CSR.M.spdf)
plot(variog,type="l")

```

CON Autocorrelacion

A proṕosito NO uso ni gstat ni fields

Genero valores al azar y luego hago muchas pasadas (pp) en las que elijo un punto al azar y modifico su marca sumandole una fracción (ff) de los valores de los (Kk) puntos cercanos

```{r} 
require(nabor) # Libreria para calcular vecinos mas cercanos 

sim.CSR.M2<-sim.CSR.M
n<-sim.CSR.M2$n
pp<-500
ff<-0.5
kk<-3
#
coordenadas<-coords(sim.CSR.M2)
vecinos<-knn(coordenadas,coordenadas,k=kk+1)$nn.idx[,2:(kk+1)] # busca vecinos 
X.sac<-marks(sim.CSR.M2)
for (i in 1:pp)
{
  cual<-sample(1:n,1)
  X.sac[cual]<-X.sac[cual]+ff*mean(X.sac[vecinos[cual,]])
}
X.sac<-as.numeric(scale(X.sac))
marks(sim.CSR.M2)<-X.sac
sim.CSR.M2.df<-as.data.frame(sim.CSR.M2)
sim.CSR.M2.spdf<-sim.CSR.M2.df
coordinates(sim.CSR.M2.spdf) <- c("x", "y") # como spatialpoints dataframe

plot(sim.CSR.M2)
spplot(sim.CSR.M2.spdf, colorkey = TRUE)
### Vaiograma
hscat(marks ~ 1, sim.CSR.M2.spdf, seq(0,1,length.out = 11))
variog<-variogram(marks ~ 1, sim.CSR.M2.spdf)
plot(variog,type="l")

```


Indice de Moran

```{r}
require(ape)
#
datos<-sim.CSR.M
datos.dists <- as.matrix(dist(cbind(sim.CSR.M$x, sim.CSR.M$y)))
datos.dists.inv <- 1/datos.dists
diag(datos.dists.inv) <- 0
Moran.I(marks(datos),datos.dists.inv)
#
datos<-sim.CSR.M2
datos.dists <- as.matrix(dist(cbind(sim.CSR.M$x, sim.CSR.M$y)))
datos.dists.inv <- 1/datos.dists
diag(datos.dists.inv) <- 0
Moran.I(marks(datos),datos.dists.inv)

```

Kriging

```{r}
require(gstst)
data(meuse.grid)
class(meuse)
class(meuse.grid)
coordinates(meuse.grid) <- c("x", "y")

kri.meuse<- krige(zinc~1, meuse, meuse.grid)
class(meuse.grid)
plot(kri.meuse)
spplot(kri.meuse["var1.pred"])
#
M2.grid<-expand.grid(x=seq(0,1,length.out = 100),y=seq(0,1,length.out = 100))
coordinates(M2.grid) <- c("x", "y")
class(M2.grid)
m <- vgm(.59, "Sph", 874, .04)
kri.M2 <- krige(marks ~ 1, sim.CSR.M2.spdf,M2.grid,model=m)
plot(kri.M2)
plot(sim.CSR.M2)
spplot(kri.M2["var1.pred"], colorkey = TRUE)
```

